臺灣桃園地方法院刑事判決                                           111年度訴字第57號
公  訴  人  臺灣桃園地方檢察署檢察官 
被      告  劉鑫城


指定辯護人  本院公設辯護人彭詩雯
上列被告因貪污案件，經檢察官提起公訴（110年度偵字第35069
號、第40105號），本院判決如下：
    主  文
丙○○犯如附表一「罪名」欄所示之罪，各處如附表一「主文」欄
所示之刑。應執行有期徒刑貳年，褫奪公權貳年。緩刑伍年，緩
刑期間內付保護管束，並應於緩刑期內向指定之政府機關、政府
機構、行政法人、社區或其他符合公益目的之機構或團體，提供
捌拾小時之義務勞務；並應於本判決確定之日起壹年內，接受受
理執行之地方檢察署所舉辦之法治教育參場次。
    事  實
一、丙○○前為行政院農業委員會林務局新竹林區管理處（下稱新
    竹林管處）大溪工作站技術士，係依據「行政院農業委員會
    林務局各林區管理處士級人員暫行管理要點」任用之士級人
    員，其自民國108年1月1日起至109年7月31日止之期間，派
    駐東眼山國家森林遊樂區（下稱東眼山遊樂區），負責票務
    管理、遊客服務及園區範圍內巡護工作等業務，為依法令服
    務於國家所屬機關而具有法定職務權限之公務員，詎丙○○明
    知依「林務局森林遊樂區收費作業規範」、「森林遊樂區環
    境美化清潔維護費及遊樂設施使用費收費標準」及「新竹林
    區管理處東眼山國家森林遊樂區票務說明」等相關規定，售
    票員應於遊客或車輛到達售票亭時，詢問人數、身分別、居
    住地，俾憑計算門票及停車費（以下稱入園費用），經收取
    入園費用並登打電腦列印統一發票交予遊客後，遊客始得入
    園，待當日售票結束後，售票員需進入「林務局票務資訊管
    理平臺後台資訊管理系統」製作並列印售票結算相關報表，
    及核對入園費用金額與數量無誤後，在日報表上蓋章確認，
    並將當日收入款項暫置售票亭內保險箱中，再由現場主管或
    其授權人員每5日將收入款項一併解繳公庫，竟基於意圖為
    自己不法所有，基於侵占公有財物之犯意，利用擔任售票員
    之職務機會，分別於附表一所示之時間，分別在附表一所示
    之位置，於向遊客收取入園費用後，先後如附表一所示之行
    為模式，以未開立統一發票交予繳費遊客，規避既有對帳機
    制，逕將如附表所示其向遊客收取之入園費用或將已向遊客
    收取並置入收銀機內之入園費用取出（共計162次），先後
    將如附表所示之款項易持有為所有而侵占入己，侵占金額合
    計新臺幣（下同）5萬5,970元（起訴書誤載為「5萬5,870元
    」，應予更正）。
二、案經法務部廉政署移送臺灣桃園地方檢察署檢察官偵查起訴
    。
    理  由
壹、程序部分：
一、按被告以外之人於審判外之言詞或書面陳述，除法律有規定
    者外，不得作為證據；又被告以外之人於審判外之陳述，雖
    不符合同法第159條之1至第159條之4規定，但經當事人於審
    判程序同意作為證據，法院審酌該言詞陳述或書面陳述作成
    時之情況，認為適當者，亦得為證據。當事人、代理人或辯
    護人於法院調查證據時，知有第159條第1項不得為證據之情
    形，而未於言詞辯論終結前聲明異議者，視為有前項之同意
    ，刑事訴訟法第159條第1項及第159條之5分別定有明文。經
    查，本判決下列所引用之被告以外之人於審判外之陳述（含
    書面陳述），檢察官、被告丙○○及其辯護人至本院言詞辯論
    終結前均未聲明異議，本院審酌上開證據資料製作時之情況
    ，尚無違法不當及證明力明顯過低之瑕疵，亦認為以之作為
    證據應屬適當，揆諸前開規定，爰依刑事訴訟法第159條之5
    規定，認前揭證據資料均有證據能力。
二、本件認定事實所引用之本件卷內之非供述證據，檢察官、被
    告及其辯護人均未主張排除前開證據之證據能力，且迄於本
    院言詞辯論終結前均未表示異議，本院審酌前開非供述證據
    並無證據證明係公務員違背法定程序所取得，亦無刑事訴訟
    法第159條之4之顯有不可信之情況與不得作為證據之情形，
    是本件認定事實所引用之本件卷內之非供述證據，均認為有
    證據能力。
貳、實體部分：
一、認定事實之理由及依據：
　　上揭犯罪事實，業據被告於法務部廉政署詢問、偵訊、本院
    準備程序及審理時均坦承不諱（詳見桃檢110他5569號卷一
    第99至111頁；桃檢110他5569號卷二第215至218頁；本院卷
    第79至80頁、第160頁），核與證人即新竹林管處大溪工作
    站技術士陳○合、李○俊於法務部廉政署調問時之證述內容相
    吻（詳見桃檢110年度他字第5569號卷一第61頁至第68頁；
    法務部廉政署110年度廉查北字第44號供述證據資料卷宗第5
    55頁至第563頁)，並有被告之109年度稅務電子閘門財產所
    得調件明細表、勞保及健保投保資料、「行政院農業委員會
    林務局各林區管理處士級人員暫行管理要點」、新竹林區管
    理處工人名冊、新竹林區管理處大溪站員工業務職掌及代理
    人名冊、新竹林管處大溪站109年10月5日簽文、「林務局森
    林遊樂區收費作業規範」、「森林遊樂區環境美化清潔維護
    費及遊樂設施使用費收費標準」、「新竹林區管理處東眼山
    國家森林遊樂區票務說明」、東眼山國家森林遊樂區網頁資
    料、東眼山遊樂區售票處內之收銀機照片、東眼山遊樂區10
    9年6月14日至7月11日、109年7月12日至8月8日員工出勤預
    報表、被告於2020/01/01~2020/07/31出勤資料在卷可稽（
    詳見桃檢110年度他字第5569號卷一第55頁至第59頁、第96
    頁、第98頁、第115頁至第116頁、第121頁至第127頁、第12
    9頁至第136頁；詳見桃檢110年度他字第5569號卷三第7頁至
    第8頁、第9頁、第11頁、第13至16頁、第27頁、第29至32頁
    ；法務部廉政署110年度廉查北字第44號非供述證據資料卷
    宗第7至9頁、第11至27頁、第451頁），另有附表一編號1至
    162「證據」欄所示之各次監視錄影截圖及說明在卷可查（
    詳見附表一編號1至162），足徵被告上開任意性之自白核與
    事實相符，堪予採信。綜上，本案事證明確，被告犯行洵堪
    認定，應依法論科。
二、論罪科刑：
　㈠按依「行政院農委會林務局各林區管理處士級人員暫行管理
    要點」第二點規定，所稱「士級人員」係指在各管理處擔任
    技術性工作之技術士及事務性工作之業務士；而依該要點第
    四點第一項規定，各管理處士級人員在職員指揮監督下辦理
    森林資源調查、森林護管、育苗、造林、林產處分、森林育
    樂、森林保育、資訊處理及收售遊樂區門票等工作。茲查，
    本件被告係新竹林管處大溪工作站技術士，係依據「行政院
    農委會林務局各林區管理處士級人員暫行管理要點」任用之
    士級人員，其負責東眼山遊樂區森林資源調查、森林護管、
    森林育樂、森林保育及收售遊樂區門票等工作，係依法令服
    務於國家機關而具有法定職務權限之公務員，為刑法第10條
    規定之公務員無訛。被告在東眼山遊樂區所負責收取之門票
    收入之工作，其收費流程依照「林務局森林遊樂區收費作業
    規範」、「森林遊樂區環境美化清潔維護費及遊樂設施使用
    費收費標準」及「新竹林區管理處東眼山國家森林遊樂區票
    務說明」等相關規定，被告或其他售票員應於遊客或車輛到
    達售票亭時，詢問人數、身分別、居住地，俾憑計算入園費
    用，經收取入園費用並登打電腦列印統一發票交予遊客後，
    遊客始得入園，待當日售票結束後，被告或其他售票員需進
    入「林務局票務資訊管理平臺後台資訊管理系統」製作並列
    印售票結算相關報表，及核對入園費用金額與數量無誤後，
    在日報表上蓋章確認，並將當日收入款項暫置售票亭內保險
    箱中，再由現場主管或其授權人員每5日將收入款項一併解
    繳公庫，是該門票收入屬於公款性質，亦堪認定。是核被告
    就附表一編1至162所示部分所為，均係犯貪污治罪條例第4
    條第1項第1款之侵占公有財物罪（共162罪）。
　㈡被告前揭162次犯行，犯意各別，行為互殊，應予分論併罰。
　㈢復按貪污治罪條例第8條第2項前段規定：「犯第4條至第6條
    之罪，在偵查中自白，如有所得並自動繳交全部所得財物者
    ，減輕其刑」；同法第12條第1項規定：「犯第4條至第6條
    之罪，情節輕微，而其所得或所圖得財物或不正利益在新臺
    幣五萬元以下者，減輕其刑」。經查，本件被告於偵查中自
    白犯罪，頗具悔意，且被告於本院審理中已將全部侵占之公
    款悉數繳交新竹林管處等情，有新竹林管處111年7月11日竹
    育字第1112115345號函在卷可稽（詳見本院卷第133頁)；再
    佐以本件各次之不法所得分別為10元至3,250元不等，均在5
     萬元以下，情節亦非嚴重，尚屬輕微，是被告所犯162次侵
    占公有財物犯行，均應依貪污治罪條例8條第2項前段及同法
    第12條第1項之規定，減輕其刑，並均遞減其刑。
　㈣另按犯罪之情狀顯可憫恕，認科以最低度刑仍嫌過重者，得
    酌量減輕其刑。刑法第59條定有明文。所謂「顯可憫恕」，
    係指被告之犯行有情輕法重之情，客觀上足以引起一般人同
    情，處以法定最低刑度仍失之過苛，尚堪憫恕之情形而言。
    本件被告所犯各次貪污治罪條例第4條第1條第1款之侵占公
    有財物罪，為無期徒刑或10年以上有期徒刑之罪，其雖因一
    時貪念，誤觸重典，且於偵查及本院審理時，均深表悔悟之
    意，並力圖改過，而被告每次侵占財物從10至3,250元（合
    計為5萬5,970元），然依被告每次犯罪情節，如科以法定最
    輕本刑，且依前開2次減刑後，猶嫌過重，有情輕法重之情
    形，於客觀上足以引起一般人之同情，顯堪憫恕，爰再依刑
    法第59條之規定減輕其刑，並依法遞減其刑。
　㈤爰以行為人之責任為基礎，審酌被告身為公務人員，不思遵
    循法令，僅因貪圖小利而侵占公有財物，危害公務員形象，
    所為實值非難，惟其犯後尚知坦承全部犯行，且與新竹林管
    處達成協議，並將全部侵占款項繳交新竹林管處，已如前述
    ，堪認被告犯後態度尚稱良好，另考量被告先前並無前科，
    素行良好，兼衡其所侵占之金錢數額非鉅，情節尚屬輕微、
    國中畢業之智識程度、目前在土木工程公司從事綠美化工作
    、需奉養父親及1名未成年子女之生活狀況（詳見本院卷第1
    62頁）及其為支付父親醫療費用而為犯罪之動機、目的、手
    段等一切情狀，就其各次犯行，分別量處如主文所示之刑，
    又被告所犯貪污治罪條例第4條第1項第1款罪行既經宣告有
    期徒刑以上之刑度，爰依貪污治罪條例第17條、刑法第37條
    第2項之規定，分別宣告褫奪公權2年，再審酌被告所犯數罪
    之犯罪類型、動機、情節及行為次數等情狀後，整體評價其
    應受矯治之程度，兼衡責罰相當及社會對於犯罪處罰之期待
    等綜合判斷定其應執行刑，及依刑法第51條第8款規定，宣
    告多數褫奪公權，僅就其中最長之2年執行之，如主文所示
    。 
　㈥末查，被告前未曾因故意犯罪受有期徒刑以上刑之宣告，此
    有臺灣高等法院被告前案紀錄表附卷可佐，其因為支付父親
    醫療費用，一時失慮而致罹刑典，固非可取，惟審酌其於犯
    後坦承犯行，且已將侵占所得之財物繳回公庫，是本院認被
    告經此偵審程序，當知所警惕，信無再犯之虞，因認對其所
    宣告之刑，以暫不執行為適當，爰併予宣告緩刑5年，以啟
    自新。另斟酌被告之犯罪情節，為避免被告因獲得緩刑之宣
    告而心存僥倖，及期被告於緩刑期間內，能深知戒惕，並從
    中記取教，以建立正確法治觀念，認有課予一定負擔之必要
    ，故本院認有命被告應向檢察官指定之政府機關、政府機構
    、行政法人、社區或其他符合公益目的之機構或團體，提供
    80小時之義務勞務（至於義務勞務之執行方法，核屬執行事
    項，由檢察官執行），及應於本判決確定之日起1年內，接
    受受理執行之地方檢察署所舉辦之法治教育3場次，並再依
    刑法第93條第1項第2款規定，諭知被告於緩刑期間內付保護
    管束。倘其未遵循本院所諭知如主文所示緩刑期間之負擔，
    情節重大，足認原宣告之緩刑難收其預期效果，而有執行刑
    罰之必要者，依刑事訴訟法第476條及刑法第75條之1第1項
    第4款之規定，檢察官得向本院聲請撤銷上開緩刑之宣告，
    併予敘明。
三、沒收部分：
　㈠按犯罪所得，屬於犯罪行為人者，沒收之。但有特別規定者
    ，依其規定。又犯罪所得已實際合法發還被害人者，不予宣
    告沒收或追徵。刑法第38條之1第1項、第5項分別定有明文
    。查如附表一「侵占金額」欄所示之金額，均係被告為本件
    各次侵占公有財物犯行之犯罪所得，惟上開各次犯罪所得，
    業經被告主動繳回新竹林管處，已如前述，依上開規定，爰
    不予宣告沒收或追徵，附此敘明。
　㈡至於扣案如附表二所示之物，雖為被告所有，然查無其他積
    極證據可認上開物品與本件被告所涉之各次犯行有何關連，
    且非違禁物，爰不另為沒收之宣告。　
應依刑事訴訟法第299條第1項前段，貪污治罪條例第4條第1項第
1款、第8條第2項前段、第12條第1項、第17條，刑法第11條前段
、第37條第2項、刑法第38條之1第5項、第59條、第51條第5款、
第8款、第74條第1項第1款、第2項第5款、第8款、第93條第1項
第2款，判決如主文。　　　
本案經檢察官周欣蓓提起公訴，檢察官王珽顥到庭執行職務。　
中　　華　　民　　國　　111 　年　　8 　　月　　30　　日
                  刑事第十七庭審判長法　官  張明道
                                    法　官  張英尉
                                    法　官  李思緯
以上正本證明與原本無異。
如不服本判決應於收受判決後20日內向本院提出上訴書狀，並應
敘述具體理由。其未敘述上訴理由者，應於上訴期間屆滿後20日
內向本院補提理由書(均須按他造當事人之人數附繕本)「切勿逕
送上級法院」。 

　　　　　　　　　　　　　　　      書記官　吳怡靜
中　　華　　民　　國　　111 　年　　8 　　月　　31　　日
附表一：
編號 時間 位置 行為模式 侵占金額(新臺幣） 證據 所犯罪名 主文  1 109年7月02日上午8時19分許至同日8時21分許 東眼山國家森林遊樂區售票亭 丙○○於民眾至東眼山國家森林遊樂區售票亭（下稱票亭）繳交入園費時，先將前揭現金放入收銀機内並列印出統一發票（下稱發票），惟丙○○未將該發票交予購票民眾，而係放在桌上，嗣丙○○利用票亭内無人注意之機會，在收銀機内將1張100元鈔票摺疊隱蔽於右手中後，取出放入己身長褲右側口袋内。 100元 有關被告於109年7月間涉犯貪瀆行為之監視錄影截圖及說明（詳見桃檢110年度他字第5569號卷三第33頁至第34頁）  貪污治罪條例第4條第1項第1款之侵占公有財物罪 丙○○犯侵占公有財物罪，處有期徒刑壹年參月，褫奪公權貳年。  2 109年7月2日下午 1時38分許至同日下午1時39分許 東眼山國家森林遊樂區售票亭 丙○○在票亭内利用無人注意之機會，先打開收銀機清點現金，復自收銀機内取出1枚10元硬幣，放入己身長褲右側口袋内；嗣丙○○再自收銀機内取出1疊100元鈔票，先將其中1張100元鈔票摺疊隱蔽於右手中，復將該疊100元鈔票放回收銀機内，再將隱蔽於右手之1張100元鈔票放入己身長褲右側口袋内。 110元 有關被告於109年7月間涉犯貪瀆行為之監視錄影截圖及說明（詳見桃檢110年度他字第5569號卷三第35頁至第36頁）  貪污治罪條例第4條第1項第1款之侵占公有財物罪 丙○○犯侵占公有財物罪，處有期徒刑壹年參月，褫奪公權貳年。  3 109年7月2日下午 2時43分許至同日下午2時44分許 東眼山國家森林遊樂區售票亭 丙○○在票亭内利用無人注意之機會，先自收銀機内取出10元及50元硬幣各1枚，放入己身長褲右側口袋内；嗣丙○○再自收銀機内取出1疊100元鈔票，先將其中1張100元鈔票摺疊隱蔽於右手中，復將該疊100元鈔票放回收銀機内，再將隱蔽於右手之1張100元鈔票放入己身長褲右側口袋内。 160元 有關被告於109年7月間涉犯貪瀆行為之監視錄影截圖及說明（詳見桃檢110年度他字第5569號卷三第37頁至第38頁）  貪污治罪條例第4條第1項第1款之侵占公有財物罪 丙○○犯侵占公有財物罪，處有期徒刑壹年參月，褫奪公權貳年。  4 109年7月2日下午2 時52分許至同日下午2時56分許 東眼山國家森林遊樂區售票亭 丙○○在票亭内利用同仁未予注意之機會，自收銀機内取出1疊1,000元鈔票，先將其中1張1,000元鈔票摺疊隱蔽於右手中，復將該疊1,000元鈔票放回收銀機内，再起身持該隱蔽於右手之1張1,000元鈔票步出票亭；俟丙○○步回票亭時，雙手各持碗筷，已無紙鈔。 1,000元 有關被告於109年7月間涉犯貪瀆行為之監視錄影截圖及說明（詳見桃檢110年度他字第5569號卷三第39頁至第41頁）  貪污治罪條例第4條第1項第1款之侵占公有財物罪 丙○○犯侵占公有財物罪，處有期徒刑壹年肆月，褫奪公權貳年。  5  109年7月3日上午 8時2分許至同日上午8時3分許 東眼山國家森林遊樂區售票亭 丙○○於民眾至票亭繳交入園費用時，先將前揭現金放入收銀機内，惟並未開立發票交予購票民眾，嗣丙○○利用票亭内無人注意之機會，自收銀機内取出1枚50元硬幣，放入己身長褲右側口袋内，復在收銀機内將1張100元鈔票摺疊隱蔽於右手中後，取出放入己身長褲右側口袋内。 150元 有關被告於109年7月間涉犯貪瀆行為之監視錄影截圖及說明（詳見桃檢110年度他字第5569號卷三第41頁至第42頁）  貪污治罪條例第4條第1項第1款之侵占公有財物罪 丙○○犯侵占公有財物罪，處有期徒刑壹年參月，褫奪公權貳年。  6 109年7月3日上午 9時2分許至同日上午9時6分許 東眼山國家森林遊樂區售票亭 丙○○於民眾至票亭繳交入園費用時，先將前揭現金放入收銀機内，惟並未開立發票交予購票民眾，嗣丙○○利用票亭内無人注意之機會，自收銀機内取出1枚10元硬幣，放入己身長褲右側口袋内，復自收銀機内取出1疊100元鈔票，先將其中1張100元鈔票摺疊隱蔽於右手中，復將該疊100元鈔票放回收銀機内，再將隱蔽於右手之1張100元鈔票放入己身長褲右側口袋内。 110元 有關被告於109年7月間涉犯貪瀆行為之監視錄影截圖及說明（詳見桃檢110年度他字第5569號卷三第43頁至第44頁）  貪污治罪條例第4條第1項第1款之侵占公有財物罪 丙○○犯侵占公有財物罪，處有期徒刑壹年參月，褫奪公權貳年。  7 109年7月3日上午 9時29分許至同日上午9時31分許 東眼山國家森林遊樂區售票亭 丙○○於民眾至票亭繳交入園費用時，先將前揭現金放入收銀機内，惟並未開立發票交予購票民眾，嗣丙○○利用票亭内無人注意之機會，先從己身長褲右側口袋取出1枚50元硬幣放入收銀機内，復自收銀機内取出2枚10元，硬幣，放入己身長褲右側口袋内，再從己身長褲右側口袋内取出2張100元鈔票放入收銀機内，又自收銀磯内取出1疊1,000元鈔票，先將其中1張1,000元鈔票摺疊隱蔽於右手中，復將該疊1,000元鈔票放回收銀機内，再將隱蔽於右手之1張1,000元鈔票放入己身長褲右側口袋内。 770元 有關被告於109年7月間涉犯貪瀆行為之監視錄影截圖及說明（詳見桃檢110年度他字第5569號卷三第P45頁至第47頁）  貪污治罪條例第4條第1項第1款之侵占公有財物罪 丙○○犯侵占公有財物罪，處有期徒刑壹年參月，褫奪公權貳年。  8 109年7月3日上午 10時7分許至同日上午10時9分許 東眼山國家森林遊樂區售票亭 丙○○於民眾至票亭繳交入園費用時，先將前揭現金放入收銀機内，惟並未開立發票交予購票民眾，嗣丙○○利用票亭内無人注意之機會，在收銀機内將1張100元鈔票摺疊隱蔽於右手中後，取出放入己身長褲右側口袋内。 100元 有關被告於109年7月間涉犯貪瀆行為之監視錄影截圖及說明（詳見桃檢110年度他字第5569號卷三第48頁至第49頁）  貪污治罪條例第4條第1項第1款之侵占公有財物罪 丙○○犯侵占公有財物罪，處有期徒刑壹年參月，褫奪公權貳年。  9 109年7月3日上午 10時23分許至同日上午10時24分許 東眼山國家森林遊樂區售票亭 丙○○在票亭内利用無人注意之機會，自收銀機内取出1疊100元鈔票，先將其中1張100元鈔票摺疊隱蔽於右手中，復將該疊100元鈔票放回收銀機内，再將隱蔽於右手之1張100元鈔票放入己身長褲右側口袋内；嗣丙○○再自收銀機内取出10元及50元硬幣各1枚，放入己身長褲右側口袋内。 160元 有關被告於109年7月間涉犯貪瀆行為之監視錄影截圖及說明（詳見桃檢110年度他字第5569號卷三第50頁至第51頁）  貪污治罪條例第4條第1項第1款之侵占公有財物罪 丙○○犯侵占公有財物罪，處有期徒刑壹年參月，褫奪公權貳年。  10 109年7月3日晚間 9時13分許 東眼山國家森林遊樂區售票亭 丙○○於下班時段利用票亭内無人注意之機會，自收銀機内放置100元鈔票位置，取出3枚硬幣（每枚以10元計）後，放入己身長褲右側口袋内。 30元 有關被告於109年7月間涉犯貪瀆行為之監視錄影截圖及說明（詳見桃檢110年度他字第5569號卷三第52頁）  貪污治罪條例第4條第1項第1款之侵占公有財物罪 丙○○犯侵占公有財物罪，處有期徒刑壹年參月，褫奪公權貳年。  11 109年7月4日上午 7時16分許至同日上午7時17分許 東眼山國家森林遊樂區車道 丙○○在東眼山國家森林遊樂區車道（下稱車道）上，先向駕駛車牌號碼000-0000號自小客車之民眾收取入園費用1張1,000元鈔票後，再向駕駛車牌號碼0000-00號自小客車之民眾收取入園費用至少400元（汽車前後座均有乘客，另含停車費100元）；嗣丙○○步行至票亭外，先將前揭1張1,000元鈔票交由票亭外同事處理，惟並未同時將至少400元之鈔票交由票亭外同事或票亭内售票員開立發票，而係拿取園區導覽圖交予駕駛車牌號碼0000-00號自小客車之民眾，再將隱蔽於右手之至少400元鈔票放入己身長褲右側口袋内。 400元 有關被告於109年7月間涉犯貪瀆行為之監視錄影截圖及說明（詳見桃檢110年度他字第5569號卷三第53頁至第56頁）  貪污治罪條例第4條第1項第1款之侵占公有財物罪 丙○○犯侵占公有財物罪，處有期徒刑壹年參月，褫奪公權貳年。  12 109年7月4日上午 7時36分許至同日上午7時37分許 東眼山國家森林遊樂區售票亭 丙○○在票亭内利用同仁未予注意之機會，自收銀機内取出1疊100元鈔票，先將其中2張100元鈔票摺疊隱蔽於右手中，復將該疊100元鈔票放回收銀機内，再自收銀機内取出1張500元鈔票，一併與隱蔽於右手之2張100元鈔票放入己身長褲右側口袋内。 700元 有關被告於109年7月間涉犯貪瀆行為之監視錄影截圖及說明（詳見桃檢110年度他字第5569號卷三第57頁至第58頁）  貪污治罪條例第4條第1項第1款之侵占公有財物罪 丙○○犯侵占公有財物罪，處有期徒刑壹年參月，褫奪公權貳年。  13 109年7月4日上午 8時21分許至同日上午8時21分許 東眼山國家森林遊樂區售票亭 丙○○在票亭内利用無人注意之機會，自收銀機内取出1疊100元鈔票，先將其中2張100元鈔票摺疊隱蔽於右手中，復將該疊100元鈔票放回收銀機内，再將隱蔽於右手之2張100元鈔票放入己身長褲右側口袋内。 200元 有關被告於109年7月間涉犯貪瀆行為之監視錄影截圖及說明（詳見桃檢110年度他字第5569號卷三第59頁至第60頁）  貪污治罪條例第4條第1項第1款之侵占公有財物罪 丙○○犯侵占公有財物罪，處有期徒刑壹年參月，褫奪公權貳年。  14 109年7月4日上午 8時31分許至同日上午8時32分許 東眼山國家森林遊樂區售票亭 丙○○在票亭内利用無人注意之機會，自收銀機内取出1枚50元硬幣，放入己身長褲右側口袋内；嗣丙○○復自收銀機内將1張100元鈔票摺疊隱蔽於右手中，再將隱蔽於右手之1張100元鈔票放入己身長褲右側口袋内。 150元 有關被告於109年7月間涉犯貪瀆行為之監視錄影截圖及說明（詳見桃檢110年度他字第5569號卷三第61頁至第62頁）  貪污治罪條例第4條第1項第1款之侵占公有財物罪 丙○○犯侵占公有財物罪，處有期徒刑壹年參月，褫奪公權貳年。  15 109年7月4日9時42分許 東眼山國家森林遊樂區售票亭 丙○○在票亭内利用同仁未予注意之機會，將驗票人員轉交之遊客入園費用（1疊100元鈔）其中1張100元鈔票摺疊隱蔽於右手中，復將該疊剩餘之100元鈔票放入收銀機内，並將隱蔽於右手之1張100元鈔票放入己身長褲右側口袋内。 100元 有關被告於109年7月間涉犯貪瀆行為之監視錄影截圖及說明（詳見桃檢110年度他字第5569號卷三第63頁至第64頁）  貪污治罪條例第4條第1項第1款之侵占公有財物罪 丙○○犯侵占公有財物罪，處有期徒刑壹年參月，褫奪公權貳年。  16 109年7月4日上午 10時1分許 東眼山國家森林遊樂區售票亭 丙○○在票亭内利用同仁未予注意之機會，於收銀機内將1張500元鈔票摺疊隱蔽於右手中後，取出故入己身長褲右側口袋内。 500元 有關被告於109年7月間涉犯貪瀆行為之監視錄影截圖及說明（詳見桃檢110年度他字第5569號卷三第65頁至第66頁）  貪污治罪條例第4條第1項第1款之侵占公有財物罪 丙○○犯侵占公有財物罪，處有期徒刑壹年參月，褫奪公權貳年。  17 109年7月4日10時11分許至同日上午10時12分許 東眼山國家森林遊樂區車道 丙○○在車道上向駕駛車牌號碼0000-00號自小客車之民眾收取入園費用至少300元（汽車前座均有乘客，另含停車費100元）後，將該入園費用摺疊隱蔽於右手中，嗣丙○○步行至票亭外，並未將前揭入園費用交由票亭内售票員開立發票，而係拿取園區導覽圖交予駕駛車牌號碼0000-00號自小客車之民眾，再將隱蔽於右手之至少300元鈔票放入己身長褲右側口袋内。 300元 有關被告於109年7月間涉犯貪瀆行為之監視錄影截圖及說明（詳見桃檢110年度他字第5569號卷三第67頁至第68頁） 貪污治罪條例第4條第1項第1款之侵占公有財物罪 丙○○犯侵占公有財物罪，處有期徒刑壹年參月，褫奪公權貳年。  18 109年7月4日上午 10時28分許 東眼山國家森林遊樂區車道 丙○○在車道上向駕駛車牌號碼000-0000號自小客車之民眾收取入園費用至少300元（汽車前座均有乘客，另含停車費100元）後，將該入園費用摺疊隱蔽於右手中，嗣丙○○步行至票亭外，並未將前揭入園費用交由票亭内售票員開立發票，而係將隱蔽於右手之至少300元鈔票放入己身長褲右側口袋内，再拿取園區導覽圖交予駕駛車牌號碼000-0000號自小客車之民眾。 300元 有關被告於109年7月間涉犯貪瀆行為之監視錄影截圖及說明（詳見桃檢110年度他字第5569號卷三第69頁至第70頁） 貪污治罪條例第4條第1項第1款之侵占公有財物罪 丙○○犯侵占公有財物罪，處有期徒刑壹年參月，褫奪公權貳年。  19 109年7月4日上午 10時53分許至同日上午10時54分許 東眼山國家森林遊樂區車道 丙○○在車道上向駕駛車牌號碼000-0000號自小客車之民眾收取入園費用至少300元（汽車前座均有乘客，另含停車費100元）後，將該入園費用摺疊隱蔽於右手中，嗣丙○○步行至票亭外，並未將前揭入園費用交由票亭内售票員開立發票，而係將隱蔽於右手之至少300元鈔票放入己身長褲右側口袋内，再拿取園區導覽圖交予駕駛車牌號碼000-0000號自小客車之民眾。 300元 有關被告於109年7月間涉犯貪瀆行為之監視錄影截圖及說明（詳見桃檢110年度他字第5569號卷三第71頁至第73頁） 貪污治罪條例第4條第1項第1款之侵占公有財物罪 丙○○犯侵占公有財物罪，處有期徒刑壹年參月，褫奪公權貳年。  20 109年7月4日上午11時6分許至同日上午11時7分許 東眼山國家森林遊樂區售票亭 丙○○在票亭内利用無人注意之機會，於收銀機内將1張1,000元鈔票摺疊隱蔽於右手中後，取出放入己身長褲右側口袋内；嗣丙○○從長褲右側口袋内取出1張100元鈔票，再自收銀機内拿取1疊100元鈔票，並將前述1張從己身取出之100元鈔票混入，於清點後一併綑綁放置收銀機下方櫃内。 900元 有關被告於109年7月間涉犯貪瀆行為之監視錄影截圖及說明（詳見桃檢110年度他字第5569號卷三第74頁至第76頁） 貪污治罪條例第4條第1項第1款之侵占公有財物罪 丙○○犯侵占公有財物罪，處有期徒刑壹年參月，褫奪公權貳年。  21 109年7月4日中午 12時54分許 東眼山國家森林遊樂區售票亭 丙○○在票亭内利用同仁未予注意之機會，自收銀機内取出2張100元鈔票，摺疊隱蔽於右手中，再放入己身長褲右側口袋内。 200元 有關被告於109年7月間涉犯貪瀆行為之監視錄影截圖及說明（詳見桃檢110年度他字第5569號卷三第77頁至第78頁） 貪污治罪條例第4條第1項第1款之侵占公有財物罪 丙○○犯侵占公有財物罪，處有期徒刑壹年參月，褫奪公權貳年。  22 109年7月4日下午 1時3分許 東眼山國家森林遊樂區售票亭 丙○○意圖為自己不法在票亭内利用無人注意之機會，自收銀機内取出2張100元鈔票，摺疊隱蔽於右手中，再放入己身長褲右側口袋内。 200元 有關被告於109年7月間涉犯貪瀆行為之監視錄影截圖及說明（詳見桃檢110年度他字第5569號卷三第79頁） 貪污治罪條例第4條第1項第1款之侵占公有財物罪 丙○○犯侵占公有財物罪，處有期徒刑壹年參月，褫奪公權貳年。  23 109年7月4日下午 1時5分許至同日下午1時6分許 東眼山國家森林遊樂區售票亭 丙○○於民眾至票亭繳交入園費用時，先將前揭現金放入收銀機内，惟並未開立發票交予購票民眾，嗣丙○○利用票亭内無人注意之機會，自收銀機内取出1疊100元鈔票，先將其中1張100元鈔票摺疊隱蔽於右手中，復將該疊100元鈔票放回收銀機内，再將隱蔽於右手之1張100元鈔票放入己身長褲右側口袋内。 100元 有關被告於109年7月間涉犯貪瀆行為之監視錄影截圖及說明（詳見桃檢110年度他字第5569號卷三第80頁至第81頁） 貪污治罪條例第4條第1項第1款之侵占公有財物罪 丙○○犯侵占公有財物罪，處有期徒刑壹年參月，褫奪公權貳年。  24 109年7月4日下午 1時11分許 東眼山國家森林遊樂區售票亭 丙○○在票亭内利用同仁未予注意之機會，自收銀機内取出1枚50元硬幣隱蔽於右手中，再放入己身長褲右側口袋内。 50元 有關被告於109年7月間涉犯貪瀆行為之監視錄影截圖及說明（詳見桃檢110年度他字第5569號卷三第82頁） 貪污治罪條例第4條第1項第1款之侵占公有財物罪 丙○○犯侵占公有財物罪，處有期徒刑壹年參月，褫奪公權貳年。  25 109年7月4日下午2時26分許至同日下午2時28分許 東眼山國家森林遊樂區售票亭 丙○○在票亭内利用無人注意之機會，自收銀機内取出1疊500元鈔票，於售票找零後，先將其中1張500元鈔票摺疊隱蔽於右手中，復將該疊500元鈔票放回收銀機内，再將隱蔽於右手中之500元鈔票放入己身長褲右側口袋内；嗣丙○○自長褲右側口袋内取出1枚50元硬幣放入收銀機中，再自收銀機内取出3張100元鈔票，於售票找零後，再趁機將隱蔽於右手之3張100元鈔票放入己身長褲右側口袋内。 750元 有關被告於109年7月間涉犯貪瀆行為之監視錄影截圖及說明（詳見桃檢110年度他字第5569號卷三第83頁至第84頁） 貪污治罪條例第4條第1項第1款之侵占公有財物罪 丙○○犯侵占公有財物罪，處有期徒刑壹年參月，褫奪公權貳年。  26 109年7月4日下午2 時50分許 東眼山國家森林遊樂區售票亭 丙○○在票亭内利用無人注意之機會，於收銀機内將1張100元鈔票摺疊隱蔽於右手中後，取出放入己身長褲右側口袋内。 100元 有關被告於109年7月間涉犯貪瀆行為之監視錄影截圖及說明（詳見桃檢110年度他字第5569號卷三第85頁） 貪污治罪條例第4條第1項第1款之侵占公有財物罪 丙○○犯侵占公有財物罪，處有期徒刑壹年參月，褫奪公權貳年。  27 109年7月4日下午3 時12分許 東眼山國家森林遊樂區售票亭 丙○○在票亭内利用無人注意之機會，於收銀機内將1張100元鈔票摺疊隱蔽於右手中後，取出放入己身長褲右側口袋内。 100元 有關被告於109年7月間涉犯貪瀆行為之監視錄影截圖及說明（詳見桃檢110年度他字第5569號卷三第86頁） 貪污治罪條例第4條第1項第1款之侵占公有財物罪 丙○○犯侵占公有財物罪，處有期徒刑壹年參月，褫奪公權貳年。  28 109年7月4日下午 4時26分許至同日下午4時28分許 東眼山國家森林遊樂區售票亭 丙○○於第一位民眾至票亭繳交入園費用時，先將前揭現金放入收銀機内，惟開立發票後未交予第一位購票民眾，嗣於第二位民眾繳交入園費用時，丙○○始將前述發票交予第二位購票民眾，復利用票亭内無人注意之機會，將第二位民眾所繳交2張100元鈔票，摺疊隱蔽於右手中，再放入己身長褲右側口袋内。 200元 有關被告於109年7月間涉犯貪瀆行為之監視錄影截圖及說明（詳見桃檢110年度他字第5569號卷三第87頁至第88頁） 貪污治罪條例第4條第1項第1款之侵占公有財物罪 丙○○犯侵占公有財物罪，處有期徒刑壹年參月，褫奪公權貳年。  29 109年7月4日下午 4時48分許至同日下午4時49分許 東眼山國家森林遊樂區售票亭 丙○○在票亭内利用同仁未予注意之機會，於查詢售票紀錄及點算收銀機内現金時，先自收銀機内取出1疊100元鈔票，清點後將其中3張100元鈔票放在桌上，復自收銀機内取出1疊1,000元鈔票，於再次清點後，將1,000元及100元鈔票重疊以左手持握，並將桌上2張100元鈔票摺疊隱蔽於右手中，又將桌上1張100元鈔票併同前揭左手持握之整疊鈔票綑綁放回收銀機内，再起身將隱蔽於右手之2張100元鈔票放入己身長褲右側口袋内。 200元 有關被告於109年7月間涉犯貪瀆行為之監視錄影截圖及說明（詳見桃檢110年度他字第5569號卷三第89頁至第90頁） 貪污治罪條例第4條第1項第1款之侵占公有財物罪 丙○○犯侵占公有財物罪，處有期徒刑壹年參月，褫奪公權貳年。  30 109年7月5日上午 8時52分許至同日上午8時53分許 東眼山國家森林遊樂區車道 丙○○在車道上向駕駛車牌號碼000-0000號自小客車之民眾收取入園費用至少300元（汽車前座均有乘客，另含停車費100元）後，將該入園費用摺疊隱蔽於右手中，嗣丙○○步行至票亭外，並未將前揭入園費用交由票亭内售票員開立發票，而係將隱蔽於右手之至少300元鈔票放入己身長褲右側口袋内，再拿取園區導覽圖交予駕駛車牌號碼000-0000號自小客車之民眾。 300元 有關被告於109年7月間涉犯貪瀆行為之監視錄影截圖及說明（詳見桃檢110年度他字第5569號卷三第91頁至第92頁） 貪污治罪條例第4條第1項第1款之侵占公有財物罪 丙○○犯侵占公有財物罪，處有期徒刑壹年參月，褫奪公權貳年。  31 109年7月5日上午 9時55分許至同日上午9時56分許 東眼山國家森林遊樂區車道 丙○○在車道上先向駕駛車牌號碼00-0000號自小客車之民眾收取入園費至少300元（汽車前座均有乘客，另含停車費100元）後，將該入園費用摺疊隱蔽於右手中，再向駕駛車牌號碼0000-00號自小客車之民眾收取入園費用至少300元（汽車前座均有乘客，另含停車費100元），並以左手握持該入園費用；嗣丙○○步行至票亭外，未將隱蔽於右手之至少300元鈔票交由票亭内售票員開立發票，而係放入己身長褲右側口袋内，另將左手握持之至少300元鈔票交由票亭内售票員開立發票；之後丙○○以左手將園區導覽圖交予駕駛車牌號碼000-0000號自小客車之民眾，以右手將園區導覽圖及發票交予駕駛車牌號碼0000-00號自小客車之民眾。 300元 有關被告於109年7月間涉犯貪瀆行為之監視錄影截圖及說明（詳見桃檢110年度他字第5569號卷三第93頁至第95頁） 貪污治罪條例第4條第1項第1款之侵占公有財物罪 丙○○犯侵占公有財物罪，處有期徒刑壹年參月，褫奪公權貳年。  32 109年7月5日上午9時58分許至同日上午9時59分許 東眼山國家森林遊樂區車道 丙○○在車道上向駕駛車牌號碼0000-00號自小客車之民眾收取入園費用至少300元（汽車前座均有乘客，另含停車費100元）後，將該入園費用摺疊隱蔽於右手中，嗣丙○○步行至票亭外，並未將前揭入園費用交由票亭内售票員開立發票，而係將隱蔽於右手之至少300元鈔票放入己身長褲右側口袋内，再拿取園區導覽圖交予駕駛車牌號碼0000-00號自小客車之民眾。 300元 有關被告於109年7月間涉犯貪瀆行為之監視錄影截圖及說明（詳見桃檢110年度他字第5569號卷三第96頁至第97頁） 貪污治罪條例第4條第1項第1款之侵占公有財物罪 丙○○犯侵占公有財物罪，處有期徒刑壹年參月，褫奪公權貳年。  33 109年7月5日上午 10時51分許至同日上午10時52分許 東眼山國家森林遊樂區車道 丙○○在車道上向駕駛車牌號碼00-0000號自小客車之民眾收取入園費用至少300元（汽車前座均有乘客，另含停車費100元）後，將該入園費用摺疊隱蔽於左手中，嗣丙○○步行至票亭外，並未將前揭入園費用交由票亭内售票員開立發票，而係將隱蔽於左手之至少300元鈔票交換至右手後，放入己身長褲右側口袋内，再拿取園區導覽圖交予駕駛車牌號碼00-0000號自小客車之民眾。 300元 有關被告於109年7月間涉犯貪瀆行為之監視錄影截圖及說明（詳見桃檢110年度他字第5569號卷三第98頁至第99頁） 貪污治罪條例第4條第1項第1款之侵占公有財物罪 丙○○犯侵占公有財物罪，處有期徒刑壹年參月，褫奪公權貳年。  34 109年7月5日上午 11時12分許至同日上午11時13分許 東眼山國家森林遊樂區車道 丙○○意圖為自己不法之所有，並基於侵占職務上持有公有財物之犯意，在車道上先向駕駛車牌號碼0000-00號自小客車之民眾收取入園費至少300元（汽車前座均有乘客，另含停車費100元）後，將該入園費用摺疊隱蔽於右手中，再向駕駛車牌號碼0000-00號自小客車之民眾收取入園費用1,000元，並以左手握持該入園費用；嗣丙○○步行至票亭外，未將隱蔽於右手之至少300元鈔票交由票亭内售票員開立發票，而係放入己身長褲右側口袋内，另將左手握持之1,000元鈔票交由票亭外同事處理；之後丙○○拿取園區導覽圖交予駕駛車牌號碼0000-00號自小客車之民眾。 300元 有關被告於109年7月間涉犯貪瀆行為之監視錄影截圖及說明（詳見桃檢110年度他字第5569號卷三第100頁至第102頁） 貪污治罪條例第4條第1項第1款之侵占公有財物罪 丙○○犯侵占公有財物罪，處有期徒刑壹年參月，褫奪公權貳年。  35 109年7月5日下午 2時0分許至同日下午2時19分許 東眼山國家森林遊樂區售票亭 丙○○在票亭内利用同仁未予注意或無人注意之機會，先自收銀機内取出1疊100元鈔票，將其中2張100元鈔票摺疊隱蔽於右手中，復將該疊100元鈔票放回收銀機内，再將隱蔽於右手之2張100元鈔票放入己身長褲右側口袋内。嗣丙○○再自收銀機内取出1疊1,000元鈔票，先將其中3張1,000元鈔票摺疊隱蔽於右手中，復將隱蔽於右手之3張1,000元鈔票放入己身長褲右側口袋内，再將該疊1,000元鈔票放回收銀機内。嗣丙○○再自己身長褲右側口袋内取出1枚50元硬幣，放入收銀機内，復在收銀機内將1張100元鈔票摺疊隱蔽於右手中後，取出放入己身長褲右側口袋内。 3,250元 有關被告於109年7月間涉犯貪瀆行為之監視錄影截圖及說明（詳見桃檢110年度他字第5569號卷三第103頁至第106頁） 貪污治罪條例第4條第1項第1款之侵占公有財物罪 丙○○犯侵占公有財物罪，處有期徒刑壹年陸月，褫奪公權貳年。  36 109年7月5日下午2時58分許至同日下午2時58分許 東眼山國家森林遊樂區售票亭 丙○○在票亭内利用無人注意之機會，於收銀機内將1張500元鈔票摺疊隱蔽於右手中後，取出放入己身長褲右側口袋内。 500元 有關被告於109年7月間涉犯貪瀆行為之監視錄影截圖及說明（詳見桃檢110年度他字第5569號卷三第107頁） 貪污治罪條例第4條第1項第1款之侵占公有財物罪 丙○○犯侵占公有財物罪，處有期徒刑壹年參月，褫奪公權貳年。  37 109年7月5日下午3時14分許至同日下午3時14分許 東眼山國家森林遊樂區售票亭 丙○○在票亭内利用無人注意之機會，自收銀機内取出1疊100元鈔票，先將其中1張100元鈔票摺疊隱蔽於右手中，復將該疊100元鈔票放回收銀機内，再將隱蔽於右手之1張100元鈔票放入己身長褲右側口袋内。 100元 有關被告於109年7月間涉犯貪瀆行為之監視錄影截圖及說明（詳見桃檢110年度他字第5569號卷三第108頁） 貪污治罪條例第4條第1項第1款之侵占公有財物罪 丙○○犯侵占公有財物罪，處有期徒刑壹年參月，褫奪公權貳年。  38 109年7月5日下午4時12分許至同日下午4時13分許 東眼山國家森林遊樂區售票亭 丙○○在票亭内利用無人注意之機會，自收銀機内取出1疊100元鈔票，先將其中2張100元鈔票摺疊隱蔽於右手中，復將隱蔽於右手之2張100元鈔票放入己身長褲右側口袋内，再將該疊100元鈔票放回收銀機内。 200元（起訴書附表誤寫為「100元」，應予更正） 有關被告於109年7月間涉犯貪瀆行為之監視錄影截圖及說明（詳見桃檢110年度他字第5569號卷三第109頁） 貪污治罪條例第4條第1項第1款之侵占公有財物罪 丙○○犯侵占公有財物罪，處有期徒刑壹年參月，褫奪公權貳年。  39 109年7月5日下午 4時51分許至同日4時51分許 東眼山國家森林遊樂區售票亭 丙○○在票亭内利用無人注意之機會，於查詢售票紀錄及點算收銀機内現金時，先自收銀機内取出1疊100元鈔票，清點後將其中1張100元鈔票持於左手中，再將該疊100元鈔票放回收銀機内；嗣丙○○又自收銀機内取出1枚10元硬幣，放入己身長褲右側口袋内，復將持於左手之1張100元鈔票折疊隱蔽於右手中，再放入己身長褲右側口袋内。 110元 有關被告於109年7月間涉犯貪瀆行為之監視錄影截圖及說明（詳見桃檢110年度他字第5569號卷三第110頁至第111頁） 貪污治罪條例第4條第1項第1款之侵占公有財物罪 丙○○犯侵占公有財物罪，處有期徒刑壹年參月，褫奪公權貳年。  40 109年7月8日上午 8時31分許至同日上午8時32分許 東眼山國家森林遊樂區售票亭 丙○○在票亭内利用同仁未予注意之機會，自收銀機内取出1枚50元硬幣，放入己身長褲右側口袋内；嗣丙○○再自收銀機内取出1疊100元鈔票（至少4張），將該疊100元鈔票對折後放回收銀機内，復在收銀機内將該疊至少4張100元鈔票摺疊隱蔽於右手中後，取出放入己身長褲右側口袋内。 450元 有關被告於109年7月間涉犯貪瀆行為之監視錄影截圖及說明（詳見桃檢110年度他字第5569號卷三第112頁至第113頁） 貪污治罪條例第4條第1項第1款之侵占公有財物罪 丙○○犯侵占公有財物罪，處有期徒刑壹年參月，褫奪公權貳年。  41 109年7月8日上午 9時15分許至同日上午9時17分許 東眼山國家森林遊樂區售票亭 丙○○在票亭内利用無人注意之機會，先從己身長褲右側口袋取出1枚50元硬幣放入收銀機内，復自收銀機内取出1枚10元硬幣，放入己身長褲右側口袋内；嗣丙○○再自收銀機内取出1疊100元鈔票，先將其中1張100元鈔票摺疊隱蔽於右手中，復將該疊100元鈔票放回收銀機内，再將隱蔽於右手之1張100元鈔票放入己身長褲右側口袋内。 60元 有關被告於109年7月間涉犯貪瀆行為之監視錄影截圖及說明（詳見桃檢110年度他字第5569號卷三第114頁至第116頁） 貪污治罪條例第4條第1項第1款之侵占公有財物罪 丙○○犯侵占公有財物罪，處有期徒刑壹年參月，褫奪公權貳年。  42 109年7月8日上午 9時25分許至同日上午9時26分許 東眼山國家森林遊樂區售票亭 丙○○在票亭内利用無人注意之機會，先從己身長褲右側口袋取出1枚10元硬幣放入收銀機内，復自己身長褲右側口袋取出1疊100元鈔票，點數7張100元鈔票後，用右手放入收銀機内，並將剩餘100元鈔持於左手，再用右手自收銀機内取出1張1,000元鈔票，與原先持於左手之數張100元鈔票一起摺疊隱蔽於右手中，再將隱蔽於右手之該疊鈔票放入己身長褲右側口袋内。 290元 有關被告於109年7月間涉犯貪瀆行為之監視錄影截圖及說明（詳見桃檢110年度他字第5569號卷三第117頁至第119頁） 貪污治罪條例第4條第1項第1款之侵占公有財物罪 丙○○犯侵占公有財物罪，處有期徒刑壹年參月，褫奪公權貳年。  43 109年7月8日上午 9時49分許至同日上午9時49分許 東眼山國家森林遊樂區售票亭 丙○○在票亭内利用無人注意之機會，自收銀機内取出1枚10元硬幣，放入己身長褲右側口袋内；嗣丙○○再自收銀機内取出1疊100元鈔票，先將其中至少2張100元鈔票摺疊隱蔽於右手中，復將該疊100元鈔票放回收銀機内，再起身將隱蔽於右手之至少2張100元鈔票放入己身長褲右側口袋内。 210元 有關被告於109年7月間涉犯貪瀆行為之監視錄影截圖及說明（詳見桃檢110年度他字第5569號卷三第120頁至第121頁） 貪污治罪條例第4條第1項第1款之侵占公有財物罪 丙○○犯侵占公有財物罪，處有期徒刑壹年參月，褫奪公權貳年。  44 109年7月8日上午 9時59分許至同日上午10時1分許 東眼山國家森林遊樂區售票亭 丙○○於驗票人員轉交民眾入園費用時，先請驗票人員逕取桌上已開立好之發票，後將前揭現金放入收銀機内並找零予驗票人員；嗣丙○○利用票亭内無人注意之機會，自收銀機内取出1枚10元硬幣，放入己身長褲右側口袋内，復自收銀機内取出2張100元鈔票摺疊隱蔽於右手中後，放入己身長褲右惻口袋内。 210元 有關被告於109年7月間涉犯貪瀆行為之監視錄影截圖及說明（詳見桃檢110年度他字第5569號卷三第122頁至第124頁） 貪污治罪條例第4條第1項第1款之侵占公有財物罪 丙○○犯侵占公有財物罪，處有期徒刑壹年參月，褫奪公權貳年。  45 109年7月8日上午 10時25分許 東眼山國家森林遊樂區售票亭 丙○○在票亭内利用無人注意或同仁未予注意之機會，先從己身長褲右側口袋取出1枚10元硬幣放入收銀機内，復自收銀機内取出1枚50元硬幣，放入己身長褲右側口袋内，又在收銀機内將1張100元鈔票摺疊隱蔽於右手中後，取出放入己身長褲右側口袋内。 140元 有關被告於109年7月間涉犯貪瀆行為之監視錄影截圖及說明（詳見桃檢110年度他字第5569號卷三第125頁至第127頁） 貪污治罪條例第4條第1項第1款之侵占公有財物罪 丙○○犯侵占公有財物罪，處有期徒刑壹年參月，褫奪公權貳年。  46 109年7月8日上午 10時50分許 東眼山國家森林遊樂區售票亭 丙○○在票亭内利用無人注意之機會，自收銀機内取出1枚10元硬幣，並放入己身長褲右側口袋内。 10元 有關被告於109年7月間涉犯貪瀆行為之監視錄影截圖及說明（詳見桃檢110年度他字第5569號卷三第128頁） 貪污治罪條例第4條第1項第1款之侵占公有財物罪 丙○○犯侵占公有財物罪，處有期徒刑壹年參月，褫奪公權貳年。  47 109年7月8日下午 2時20分許至同日下午2時21分許 東眼山國家森林遊樂區售票亭 丙○○在票亭内利用無人注意之機會，先自收銀機内取出1疊100元鈔票，先將其中1張100元鈔票摺疊隱蔽於右手中，復將該疊100元鈔票放回收銀機内，再將隱蔽於右手之1張100元鈔票放入己身長褲右側口袋内；嗣丙○○再自收銀機内取出10元及50元硬幣各1枚後，放入己身長褲右側口袋内。 160元 有關被告於109年7月間涉犯貪瀆行為之監視錄影截圖及說明（詳見桃檢110年度他字第5569號卷三第129頁至第131頁） 貪污治罪條例第4條第1項第1款之侵占公有財物罪 丙○○犯侵占公有財物罪，處有期徒刑壹年參月，褫奪公權貳年。  48 109年7月8日下午 2時51分許至同日下午2時52分許 東眼山國家森林遊樂區售票亭 丙○○在票亭内利用無人注意之機會，先從己身長褲右側口袋取出1枚50元硬幣放入收銀機内，復自收銀機内取出2張100元鈔票，摺疊隱蔽於右手中，再放入己身長褲右側口袋内。 150元 有關被告於109年7月間涉犯貪瀆行為之監視錄影截圖及說明（詳見桃檢110年度他字第5569號卷三第132頁至第133頁） 貪污治罪條例第4條第1項第1款之侵占公有財物罪 丙○○犯侵占公有財物罪，處有期徒刑壹年參月，褫奪公權貳年。  49 109年7月9日上午 8時18分許 東眼山國家森林遊樂區售票亭 丙○○在票亭内利用無人注意之機會，先自收銀機内取出至少1枚10元硬幣，放入己身長褲右側口袋内；嗣丙○○再自收銀機内取出1疊100元鈔票，先將其中1張100元鈔票摺疊隱蔽於右手中，復將該疊100元鈔票放回收銀機内，再將隱蔽於右手之1張100元鈔票放入己身長褲右側口袋内。 110元 有關被告於109年7月間涉犯貪瀆行為之監視錄影截圖及說明（詳見桃檢110年度他字第5569號卷三第134頁至第135頁） 貪污治罪條例第4條第1項第1款之侵占公有財物罪 丙○○犯侵占公有財物罪，處有期徒刑壹年參月，褫奪公權貳年。  50 109年7月9日上午8時41分許 東眼山國家森林遊樂區售票亭 丙○○在票亭内利用無人注意之機會，自收銀機内取出1枚10元硬幣，並放入己身長褲右側口袋内。 10元 有關被告於109年7月間涉犯貪瀆行為之監視錄影截圖及說明（詳見桃檢110年度他字第5569號卷三第136頁） 貪污治罪條例第4條第1項第1款之侵占公有財物罪 丙○○犯侵占公有財物罪，處有期徒刑壹年參月，褫奪公權貳年。  51 109年7月9日上午 9時3分許 東眼山國家森林遊樂區售票亭 丙○○在票亭内利用無人注意之機會，自收銀機内取出2張100元鈔票，摺疊隱蔽於右手中，再放入己身長褲右側口袋内。 200元 有關被告於109年7月間涉犯貪瀆行為之監視錄影截圖及說明（詳見桃檢110年度他字第5569號卷三第137頁） 貪污治罪條例第4條第1項第1款之侵占公有財物罪 丙○○犯侵占公有財物罪，處有期徒刑壹年參月，褫奪公權貳年。  52 109年7月9日上午 9時32分許至同日上午9時33分許 東眼山國家森林遊樂區售票亭 丙○○在票亭内利用無人注意之機會，先從己身長褲右側口袋取出若干零錢，復自收銀機内取出1枚50元硬幣，又將1枚10元硬幣放入收銀機内，再將手中零錢均放入己身長褲右側口袋内；嗣丙○○將驗票人員轉交之民眾入園費用，即1張100元鈔票摺疊隱蔽於右手中，先製造將該入園費用放入收銀機内之假象，再將隱蔽於右手之1張100元鈔票放入己身長褲右側口袋内。 140元 有關被告於109年7月間涉犯貪瀆行為之監視錄影截圖及說明（詳見桃檢110年度他字第5569號卷三第138頁至第140頁） 貪污治罪條例第4條第1項第1款之侵占公有財物罪 丙○○犯侵占公有財物罪，處有期徒刑壹年參月，褫奪公權貳年。  53 109年7月9日上午 10時15分許至同日上午10時18分許 東眼山國家森林遊樂區售票亭 丙○○在票亭内利用同仁未予注意之機會，先從己身長褲右側口袋内取出10元及50元硬幣各1枚，分別放入收銀機内，復於驗票人員轉交民眾入園費用時，將其中2張100元鈔票持於左手，再自收銀機内取出2張100元鈔票，並將前揭共計4張100元鈔票摺疊放入收銀機中；嗣丙○○利用票亭内同仁未予注意之機會，在收銀機内將上述4張100元鈔票摺疊隱蔽於右手中，同時自收銀機内取出1疊100元鈔票，再將隱蔽於右手之4張100元鈔票放入己身長褲右側口袋内，後將該疊100元鈔票放回收銀機中。 340元 有關被告於109年7月間涉犯貪瀆行為之監視錄影截圖及說明（詳見桃檢110年度他字第5569號卷三第141頁至第144頁） 貪污治罪條例第4條第1項第1款之侵占公有財物罪 丙○○犯侵占公有財物罪，處有期徒刑壹年參月，褫奪公權貳年。  54 109年7月9日上午 10時27分許至同日上午10時28分許 東眼山國家森林遊樂區售票亭 丙○○在票亭内利用同仁未予注意之機會，自收銀機内取出1枚10元硬幣，放入己身長褲右側口袋内；嗣丙○○於驗票人員轉交民眾入園費用時，先將發票交予驗票人員，復將前揭入園費用之其中3張100元鈔票持於左手，並將剩餘100元鈔票放入收銀機中，再自收銀機内取出1張1,000元鈔票，與前揭持於左手之3張100元鈔票摺疊隱蔽於右手中後，放入己身長褲右側口袋内。 1,310元 有關被告於109年7月間涉犯貪瀆行為之監視錄影截圖及說明（詳見桃檢110年度他字第5569號卷三第145頁至第147頁） 貪污治罪條例第4條第1項第1款之侵占公有財物罪 丙○○犯侵占公有財物罪，處有期徒刑壹年肆月，褫奪公權貳年。  55 109年7月9日上午 10時33分許至同日上午10時34分許 東眼山國家森林遊樂區售票亭 丙○○於驗票人員轉交民眾入園費用時，先將發票交予驗票人員，復利用票亭内同仁未予注意之機會，先將100元鈔票放入收銀機内，並將至少2枚10元硬幣隱蔽於右手中，復以右手在收銀機内取出2枚10元硬幣，併同前揭隱蔽於右手中之至少2枚10元硬幣，放入己身長褲右側口袋内。 40元 有關被告於109年7月間涉犯貪瀆行為之監視錄影截圖及說明（詳見桃檢110年度他字第5569號卷三第148頁至第149頁） 貪污治罪條例第4條第1項第1款之侵占公有財物罪 丙○○犯侵占公有財物罪，處有期徒刑壹年參月，褫奪公權貳年。  56 109年7月9日上午 11時2分許至同日上午11時3分許 東眼山國家森林遊樂區售票亭 丙○○在票亭内利用同仁未予注意之機會，自收銀機内取出1疊100元鈔票，先將其中1張100元鈔票摺疊隱蔽於右手中，復將該疊100元鈔票放回收銀機内，再將隱蔽於右手之1張100元鈔票放入己身長褲右側口袋内。 100元 有關被告於109年7月間涉犯貪瀆行為之監視錄影截圖及說明（詳見桃檢110年度他字第5569號卷三第150頁） 貪污治罪條例第4條第1項第1款之侵占公有財物罪 丙○○犯侵占公有財物罪，處有期徒刑壹年參月，褫奪公權貳年。  57 109年7月9日下午 2時54分許至同日下午2時56分許 東眼山國家森林遊樂區售票亭 丙○○在票亭内利用同仁未予注意之機會，自收銀機内取出1疊100元鈔票，先將其中至少2張100元鈔票摺疊隱蔽於右手中，復將該疊100元鈔票放回收銀機内，再持該隱蔽於右手之至少2張100元鈔票步出票亭；嗣丙○○步回票亭，於清點右手持握之10張100元鈔票後，放入收銀機内，並自收銀機内取出1疊1,000元鈔票，先將其中1張1,000元鈔票摺疊隱蔽於右手中，復將該疊1,000元鈔票放回收銀機内，再將隱蔽於右手之1張1,000元鈔票放入己身長褲右側口袋内。 200元 有關被告於109年7月間涉犯貪瀆行為之監視錄影截圖及說明（詳見桃檢110年度他字第5569號卷三第151頁至第153頁） 貪污治罪條例第4條第1項第1款之侵占公有財物罪 丙○○犯侵占公有財物罪，處有期徒刑壹年參月，褫奪公權貳年。  58 109年7月9日下午 3時9分許至同日下午3時10分許 東眼山國家森林遊樂區售票亭 丙○○在票亭内利用同仁未予注意之機會，先從己身長褲右側口袋取出1枚10元硬幣放入收銀機内，復自收銀機内取出1疊500元鈔票，先將其中1張500元鈔票摺疊隱蔽於右手中，再將隱蔽於右手之1張500元鈔票放入己身長褲右側口袋内，後將該疊500元鈔票放回收銀機中。 490元 有關被告於109年7月間涉犯貪瀆行為之監視錄影截圖及說明（詳見桃檢110年度他字第5569號卷三第154頁至第155頁） 貪污治罪條例第4條第1項第1款之侵占公有財物罪 丙○○犯侵占公有財物罪，處有期徒刑壹年參月，褫奪公權貳年。  59 109年7月10日上午 8時35分許至同日上午8時36分許 東眼山國家森林遊樂區售票亭 丙○○在票亭内利用無人注意之機會，自收銀機内取出1疊100元鈔票，先將其中至少1張100元鈔票摺疊隱蔽於右手中，復將該疊100元鈔票放回收銀機内，再將隱蔽於右手之至少1張100元鈔票放入己身長褲右側口袋内；嗣丙○○又自收銀機内取出50元及10元硬幣各1枚，先隱蔽於左手放置於桌上，再趁隙換到右手放置於桌上，最後放入己身長褲右側口袋内。 160元 有關被告於109年7月間涉犯貪瀆行為之監視錄影截圖及說明（詳見桃檢110年度他字第5569號卷三第156頁至第158頁） 貪污治罪條例第4條第1項第1款之侵占公有財物罪 丙○○犯侵占公有財物罪，處有期徒刑壹年參月，褫奪公權貳年。  60 109年7月10日上午 8時55分許至同日上午8時56分許 東眼山國家森林遊樂區售票亭 丙○○在票亭内利用無人注意之機會，先從己身長褲右側口袋取出1枚50元硬幣放入收銀機内，復自收銀機內取出1疊100元鈔票，將其中1張100元鈔票摺疊隱蔽於右手中，又將該疊100元鈔票放回收銀機内，再將隱蔽於右手之1張100元鈔票放入己身長褲右側口袋内。 50元 有關被告於109年7月間涉犯貪瀆行為之監視錄影截圖及說明（詳見桃檢110年度他字第5569號卷三第159頁至第160頁） 貪污治罪條例第4條第1項第1款之侵占公有財物罪 丙○○犯侵占公有財物罪，處有期徒刑壹年參月，褫奪公權貳年。  61 109年7月10日上午 9時8分許至同日上午9時9分許 東眼山國家森林遊樂區售票亭 丙○○在票亭内利用無人注意之機會，自收銀機内取出1枚50元硬幣，放入己身長褲右側口袋内，復在收銀機内將1張100元鈔票摺疊隱蔽於右手中後，取出放入己身長褲右側口袋内。 150元 有關被告於109年7月間涉犯貪瀆行為之監視錄影截圖及說明（詳見桃檢110年度他字第5569號卷三第161頁至第162頁） 貪污治罪條例第4條第1項第1款之侵占公有財物罪 丙○○犯侵占公有財物罪，處有期徒刑壹年參月，褫奪公權貳年。  62  109年7月10日上午 9時31分許 東眼山國家森林遊樂區售票亭 丙○○在票亭内利用無人注意之機會，於驗票人員轉交民眾入園費用時，將1張100元鈔票摺疊隱蔽於右手中，先製造將該1張100元鈔票放入收銀機内之假象，再將隱蔽於右手之1張100元鈔票放入己身長褲右側口袋内。 100元 有關被告於109年7月間涉犯貪瀆行為之監視錄影截圖及說明（詳見桃檢110年度他字第5569號卷三第163頁至第164頁） 貪污治罪條例第4條第1項第1款之侵占公有財物罪 丙○○犯侵占公有財物罪，處有期徒刑壹年參月，褫奪公權貳年。  63 109年7月10日上午 9時48分許 東眼山國家森林遊樂區售票亭 丙○○在票亭内利用無人注意之機會，先自收銀機内取出2枚10元硬幣，放入己身長褲右側.口袋内，復自收銀機内取出1張100元鈔票，摺疊隱蔽於右手中，再放入己身長褲右側口袋内。 120元 有關被告於109年7月間涉犯貪瀆行為之監視錄影截圖及說明（詳見桃檢110年度他字第5569號卷三第165頁至第166頁） 貪污治罪條例第4條第1項第1款之侵占公有財物罪 丙○○犯侵占公有財物罪，處有期徒刑壹年參月，褫奪公權貳年。  64 109年7月10日上午 10時24分許至同日上午10時25分許 東眼山國家森林遊樂區售票亭 丙○○在票亭内利用無人注意之機會，先自收銀機内取出1疊100元鈔票，將其中1張100元鈔票摺疊隱蔽於右手中，復將該疊100元鈔票放回收銀機内，再將隱蔽於右手之1張100元鈔票放入己身長褲右側口袋内。 100元 有關被告於109年7月間涉犯貪瀆行為之監視錄影截圖及說明（詳見桃檢110年度他字第5569號卷三第167頁至第168頁） 貪污治罪條例第4條第1項第1款之侵占公有財物罪 丙○○犯侵占公有財物罪，處有期徒刑壹年參月，褫奪公權貳年。  65 109年7月10日上午 10時43分許 東眼山國家森林遊樂區售票亭 劉鑫在票亭内利用無人注意之機會，先自收銀機内取出至少4張100元鈔票，摺疊隱蔽於右手中，復製造將前揭至少4張100元鈔票放回收銀機内之假象，再放入己身長褲右側口袋内。 400元 有關被告於109年7月間涉犯貪瀆行為之監視錄影截圖及說明（詳見桃檢110年度他字第5569號卷三第169頁至第170頁） 貪污治罪條例第4條第1項第1款之侵占公有財物罪 丙○○犯侵占公有財物罪，處有期徒刑壹年參月，褫奪公權貳年。  66 109年7月10日上午 11時17分許 東眼山國家森林遊樂區售票亭 丙○○在票亭内利用無人注意之機會，於收銀機内將1張100元鈔票摺疊隱蔽於右手中後，取出放入己身長褲右側口袋内。 100元 有關被告於109年7月間涉犯貪瀆行為之監視錄影截圖及說明（詳見桃檢110年度他字第5569號卷三第171頁） 貪污治罪條例第4條第1項第1款之侵占公有財物罪 丙○○犯侵占公有財物罪，處有期徒刑壹年參月，褫奪公權貳年。  67 109年7月10日上午 11時53分許至同日中午12時8分許 東眼山國家森林遊樂區售票亭 丙○○在票亭内利用無人注意之機會，自收銀機内取出5張100元鈔票，摺疊放置於收銀機上鍵盤下方，復自收銀機内取出5張100元鈔票，再次摺疊放置於收銀機上鍵盤下方，又自收銀機内取出5張100元鈔票，摺疊放置於收銀機旁；嗣丙○○再拿起前揭放置於收銀機旁之5張100元鈔票，於整理後摺疊隱蔽於右手中，再放入己身長褲右側口袋内。 500元 有關被告於109年7月間涉犯貪瀆行為之監視錄影截圖及說明（詳見桃檢110年度他字第5569號卷三第172頁至第175頁） 貪污治罪條例第4條第1項第1款之侵占公有財物罪 丙○○犯侵占公有財物罪，處有期徒刑壹年參月，褫奪公權貳年。  68 109年7月10日下午1時25分許至同日下午1時29分許 東眼山國家森林遊樂區售票亭 丙○○在票亭内利用同仁未予注意之機會，先自收銀機内取出1枚10元硬幣，放入己身長褲右側口袋内，復自收銀機内取出1疊100元鈔票，將其中2張100元鈔票摺疊隱蔽於右手中，後將該疊100元鈔票放回收銀機内，再將隱蔽於右手之2張100元鈔票放入己身長褲右側口袋内；嗣丙○○從己身長褲右側口袋取出10張100元鈔票及1張1,000元鈔票，於點數後以右手將10張100元鈔票放入收銀機内，並自收銀機内取出1疊1,000元鈔票與左手持握之1張1,000元鈔票重疊，先將其中3張1,000元鈔票摺疊隱蔽於右手中，復將該疊1,000元鈔票放回收銀機内，再將隱蔽於右手之3張1,000元鈔票放入己身長褲右側口袋内。 1,210元 有關被告於109年7月間涉犯貪瀆行為之監視錄影截圖及說明（詳見桃檢110年度他字第5569號卷三第176頁至第179頁） 貪污治罪條例第4條第1項第1款之侵占公有財物罪 丙○○犯侵占公有財物罪，處有期徒刑壹年肆月，褫奪公權貳年。  69 109年7月10日下午 1時32分許 東眼山國家森林遊樂區售票亭 丙○○在票亭内利用同仁未予注意之機會，自收銀機内取出1枚50元硬幣，並放入己身長褲右側口袋内。 50元 有關被告於109年7月間涉犯貪瀆行為之監視錄影截圖及說明（詳見桃檢110年度他字第5569號卷三第180頁） 貪污治罪條例第4條第1項第1款之侵占公有財物罪 丙○○犯侵占公有財物罪，處有期徒刑壹年參月，褫奪公權貳年。  70 109年7月10日下午 2時3分許至同日下午2時4分許 東眼山國家森林遊樂區售票亭 丙○○在票亭内利用無人注意之機會，先自收銀機内取出1疊1,000元鈔票，將其中1張1,000元鈔票摺疊隱蔽於右手中，復將該疊1,000元鈔票放回收銀機内，再將隱蔽於右手之1張1,000元鈔票放入己身長褲右側口袋内。 1,000元 有關被告於109年7月間涉犯貪瀆行為之監視錄影截圖及說明（詳見桃檢110年度他字第5569號卷三第181頁至第182頁） 貪污治罪條例第4條第1項第1款之侵占公有財物罪 丙○○犯侵占公有財物罪，處有期徒刑壹年肆月，褫奪公權貳年。  71 109年7月10日下午 2時15分許至同日下午2時16分許 東眼山國家森林遊樂區售票亭 丙○○在票亭内利用無人注意之機會，先從己身長褲右側口袋取出1枚50元硬幣放入收銀機内，復自收銀機内取出1枚10元硬幣，放入己身長褲右側口袋内；嗣丙○○再自收銀機内取出1疊100元鈔票，先將其中1張100元鈔票摺疊隱蔽於右手中，復將該疊100元鈔票放回收銀機内，再將隱蔽於右手之1張100元鈔票放入己身長褲右側口袋内。 60元 有關被告於109年7月間涉犯貪瀆行為之監視錄影截圖及說明（詳見桃檢110年度他字第5569號卷三第183頁至第185頁） 貪污治罪條例第4條第1項第1款之侵占公有財物罪 丙○○犯侵占公有財物罪，處有期徒刑壹年參月，褫奪公權貳年。  72 109年7月10日下午 4時13分許至同日下午4時14分許 東眼山國家森林遊樂區售票亭 丙○○在票亭内利用無人注意之機會，先自收銀機内取出50元及10元硬幣各1枚，放入己身長褲右側口袋内；嗣丙○○於驗票人員轉交民眾入園費用時，先將發票交予驗票人員，復將其中2張100元鈔票持於左手，又將剩餘100元鈔票放入收銀機中，再將前揭持於左手之2張100元鈔票摺疊隱蔽於右手中後，放入己身長褲右側口袋内。 260元 有關被告於109年7月間涉犯貪瀆行為之監視錄影截圖及說明（詳見桃檢110年度他字第5569號卷三第186頁至第188頁） 貪污治罪條例第4條第1項第1款之侵占公有財物罪 丙○○犯侵占公有財物罪，處有期徒刑壹年參月，褫奪公權貳年。  73 109年7月10日下午 4時20分許至同日下午4時26分許 東眼山國家森林遊樂區售票亭 丙○○在票亭内利用同仁未予注意之機會，於查詢售票紀錄及點算收銀機内現金時，先從己身長褲右側口袋内取出1枚10元硬幣放入收銀機内，並持續清點收銀機内現金；嗣丙○○利用票亭内無人注意之機會，自收銀機内取出1疊100元鈔票，清點後將其中5張100元鈔票以左手持握，復將該疊100元鈔票放回收銀機内，又自收銀機内取出1張1,000元鈔票，摺疊隱蔽於右手後，放入己身長褲右側口袋内，最後清點左手持握之5張100元鈔票，摺疊隱蔽於右手後，放入己身上衣左側口袋内。 1,490元 有關被告於109年7月間涉犯貪瀆行為之監視錄影截圖及說明（詳見桃檢110年度他字第5569號卷三第189頁至第191頁） 貪污治罪條例第4條第1項第1款之侵占公有財物罪 丙○○犯侵占公有財物罪，處有期徒刑壹年肆月，褫奪公權貳年。  74 109年7月10日晚間 8時23分許至同日晚間8時26分許 東眼山國家森林遊樂區售票亭 丙○○於下班時段自收銀機内取出1疊100元鈔票、若干零錢及1疊紙條進行清點，嗣丙○○利用票亭内清潔人員未予注意之機會，將隱蔽於右手之至少3枚硬幣（每枚以10元計）放入己身長褲右側口袋内，復點數手中整疊100元鈔票至少3張，並摺疊隱蔽於左手，後將該疊100元鈔票放回收銀機内，再將隱蔽於左手之至少3張100元鈔票換以右手持握放在桌上，最後放入己身長褲右側口袋内。 330元 有關被告於109年7月間涉犯貪瀆行為之監視錄影截圖及說明（詳見桃檢110年度他字第5569號卷三第192頁至第194頁） 貪污治罪條例第4條第1項第1款之侵占公有財物罪 丙○○犯侵占公有財物罪，處有期徒刑壹年參月，褫奪公權貳年。  75 109年7月11日上午 6時43分許至同日上午6時45分許 東眼山國家森林遊樂區售票亭 丙○○於上班前時段，利用票亭内無人注意之機會，自收銀機内取出1疊100元鈔票及1疊紙條進行清點；嗣丙○○先將部分100元鈔票及紙條放回收銀機内，復點數至少7張100元鈔票後，摺疊隱蔽於左手，又自收銀機内取出1枚50元硬幣隱蔽於右手中，再起身步出票亭；俟丙○○步回票亭時，雙手已無紙鈔及錢幣。 750元 有關被告於109年7月間涉犯貪瀆行為之監視錄影截圖及說明（詳見桃檢110年度他字第5569號卷三第195頁至第197頁） 貪污治罪條例第4條第1項第1款之侵占公有財物罪 丙○○犯侵占公有財物罪，處有期徒刑壹年參月，褫奪公權貳年。  76 109年7月11日上午 7時20分許 東眼山國家森林遊樂區售票亭 丙○○在票亭内利用無人注意之機會，先自收銀機内取出1疊100元鈔票，將其中至少2張100元鈔票摺疊隱蔽於右手中，復將該疊100元鈔票放回收銀機内，再起身將隱蔽於右手之至少2張100元鈔票放入己身長褲右側口袋内。 200元 有關被告於109年7月間涉犯貪瀆行為之監視錄影截圖及說明（詳見桃檢110年度他字第5569號卷三第198頁至第199頁） 貪污治罪條例第4條第1項第1款之侵占公有財物罪 丙○○犯侵占公有財物罪，處有期徒刑壹年參月，褫奪公權貳年。  77 109年7月11日上午 7時55分許 東眼山國家森林遊樂區售票亭 丙○○在票亭内利用同仁未予注意之機會，自收銀機内取出至少3張100元鈔票，並以左手持握，復自收銀機内取出3張100元鈔票與左手持握之至少3張100元鈔票重疊，又以左手持握之其中1張100元鈔票換取收銀機内1張100元鈔票，再將左手持握之至少6張100元鈔票摺疊隱蔽於右手中，並製造將前揭鈔票放回收銀機内之假象，最後將隱蔽於右手之至少6張100元鈔票放入己身長褲右側口袋内。 600元 有關被告於109年7月間涉犯貪瀆行為之監視錄影截圖及說明（詳見桃檢110年度他字第5569號卷三第200頁至第202頁） 貪污治罪條例第4條第1項第1款之侵占公有財物罪 丙○○犯侵占公有財物罪，處有期徒刑壹年參月，褫奪公權貳年。  78 109年7月11日上午 8時13分許至同日上午8時14分許 東眼山國家森林遊樂區售票亭 丙○○在票亭内利用同仁未予注意之機會，於驗票人員轉交民眾入園費用時，先製造將1張100元鈔票放入收銀機内之假象，復將前揭1張100元鈔票取出持於左手，又自收銀機内取出2張100元鈔票與左手持握之1張100元鈔票重疊；嗣丙○○於再次處理驗票人員轉交之民眾入園費用後，將上述左手持握之3張100元鈔票摺疊隱蔽於右手中，並放入己身長褲右側口袋内。 300元 有關被告於109年7月間涉犯貪瀆行為之監視錄影截圖及說明（詳見桃檢110年度他字第5569號卷三第203頁至第205頁） 貪污治罪條例第4條第1項第1款之侵占公有財物罪 丙○○犯侵占公有財物罪，處有期徒刑壹年參月，褫奪公權貳年。  79 109年7月11日上午 8時37分許至同日上午8時38分許 東眼山國家森林遊樂區車道 丙○○在車道上向駕駛車牌號碼0000-00號自小客車之民眾收取入園費用至少400元（汽車前後座均有乘客，另含停車費100元）後，將該入園費用摺疊隱蔽於左手，旋於步行至票亭外之過程中，將隱蔽於左手之至少400元鈔票換至右手，並放入己身長褲右側口袋内，嗣丙○○步行至票亭外時，並未將前揭入園費用交由票亭内售票員開立發票，僅拿取園區導覽圖交予駕駛車牌號碼0000-00號自小客車之民眾。 400元 有關被告於109年7月間涉犯貪瀆行為之監視錄影截圖及說明（詳見桃檢110年度他字第5569號卷三第206頁至第208頁） 貪污治罪條例第4條第1項第1款之侵占公有財物罪 丙○○犯侵占公有財物罪，處有期徒刑壹年參月，褫奪公權貳年。  80 109年7月11日上午 8時46分許 東眼山國家森林遊樂區售票亭 丙○○在票亭内利用無人注意之機會，在收銀機内將1張500元鈔票摺疊隱蔽於右手中後，取出放入己身長褲右側口袋内。 500元 有關被告於109年7月間涉犯貪瀆行為之監視錄影截圖及說明（詳見桃檢110年度他字第5569號卷三第209頁） 貪污治罪條例第4條第1項第1款之侵占公有財物罪 丙○○犯侵占公有財物罪，處有期徒刑壹年參月，褫奪公權貳年。  81 109年7月11日上午 9時6分許至同日上午9時7分許 東眼山國家森林遊樂區車道 丙○○在車道上向駕駛車牌號碼000-0000號自小客車之民眾收取入園費用至少300元（汽車前座均有乘客，另含停車費100元）後，將該入園費用摺疊隱蔽於右手中，嗣丙○○步行至票亭外，並未將前揭入園費用交由票亭内售票員開立發票，而係拿取園區導覽圖交予駕駛車牌號碼000-0000號自小客車之民眾，再將隱蔽於右手之至少300元鈔票放入己身長褲右側口袋内。 300元 有關被告於109年7月間涉犯貪瀆行為之監視錄影截圖及說明（詳見桃檢110年度他字第5569號卷三第210頁至第212頁） 貪污治罪條例第4條第1項第1款之侵占公有財物罪 丙○○犯侵占公有財物罪，處有期徒刑壹年參月，褫奪公權貳年。  82 109年7月11日上午 9時22分許至同日上午9時23分許 東眼山國家森林遊樂區車道 丙○○在車道上向駕駛車牌號碼0000-00號自小客車之民眾收取入園費用至少300元（汽車前座均有乘客，另含停車費100元）後，將該入園費用摺疊隱蔽於右手中，嗣丙○○步行至票亭外，並未將前揭入園費用交由票亭内售票員開立發票，而係將隱蔽於右手之至少300元鈔票放入己身長褲右側口袋内，再將原已持於左手之園區導覽圖換至右手後，交予駕駛車牌號碼0000-00號自小客車之民眾。 300元 有關被告於109年7月間涉犯貪瀆行為之監視錄影截圖及說明（詳見桃檢110年度他字第5569號卷三第213頁至第214頁） 貪污治罪條例第4條第1項第1款之侵占公有財物罪 丙○○犯侵占公有財物罪，處有期徒刑壹年參月，褫奪公權貳年。  83 109年7月11日上午 9時31分許至同日上午9時32分許 東眼山國家森林遊樂區車道 丙○○在車道上向駕駛車牌號碼000-0000號自小客車之民眾收取入園費用至少300元（汽車前座均有乘客，另含停車費100元）後，將該入園費用摺疊隱蔽於右手中，嗣丙○○步行至票亭外，先以左手取出隱蔽於右手之1張100元鈔票，復將隱蔽於右手之至少200元鈔票放入己身長褲右側口袋内，又將前揭左手持握之1張100元鈔票交由票亭内售票員開立發票，再以右手將發票及園區導覽圖交予駕駛車牌號碼000-0000號自小客車之民眾。 200元 有關被告於109年7月間涉犯貪瀆行為之監視錄影截圖及說明（詳見桃檢110年度他字第5569號卷三第215頁至第217頁） 貪污治罪條例第4條第1項第1款之侵占公有財物罪 丙○○犯侵占公有財物罪，處有期徒刑壹年參月，褫奪公權貳年。  84 109年7月11日上午 10時5分許 東眼山國家森林遊樂區車道 丙○○在車道上向駕駛車牌號碼000-0000號自小客車之民眾收取入園費用至少300元（汽車前座均有乘客，另含停車費100元）後，將該入園費用摺疊隱蔽於右手中，嗣丙○○步行至票亭外，並未將前揭入園費用交由票亭内售票員開立發票，而係將隱蔽於右手之至少300元鈔票放入己身長褲右側口袋内，再拿取園區導覽圖交予駕駛車牌號碼000-0000號自小客車之民眾。 300元 有關被告於109年7月間涉犯貪瀆行為之監視錄影截圖及說明（詳見桃檢110年度他字第5569號卷三第218頁至第219頁） 貪污治罪條例第4條第1項第1款之侵占公有財物罪 丙○○犯侵占公有財物罪，處有期徒刑壹年參月，褫奪公權貳年。  85 109年7月11日上午 10時25分許 東眼山國家森林遊樂區車道 丙○○在票亭外車道上向駕駛車牌號碼0000-00號自小客車之民眾收取入園費用至少300元（汽車前座均有乘客，另含停車費100元）後，未將該入園費用交由票亭内售票員開立發票，而係將該至少300元鈔票摺疊隱蔽於右手中，並放入己身長褲右側口袋内。 300元 有關被告於109年7月間涉犯貪瀆行為之監視錄影截圖及說明（詳見桃檢110年度他字第5569號卷三第220頁） 貪污治罪條例第4條第1項第1款之侵占公有財物罪 丙○○犯侵占公有財物罪，處有期徒刑壹年參月，褫奪公權貳年。  86 109年7月11日上午 10時55分許 東眼山國家森林遊樂區售票亭 丙○○在票亭内利用同仁未予注意之機會，自收銀機内取出3張100元鈔票，摺疊隱蔽於右手中，復製造將前揭鈔票放回收銀機内之假象，再將隱蔽於右手之3張100元鈔票放入己身長褲右側口袋内。 300元 有關被告於109年7月間涉犯貪瀆行為之監視錄影截圖及說明（詳見桃檢110年度他字第5569號卷三第221頁至第222頁） 貪污治罪條例第4條第1項第1款之侵占公有財物罪 丙○○犯侵占公有財物罪，處有期徒刑壹年參月，褫奪公權貳年。  87 109年7月11日上午 11時33分許至同日上午11時34分許 東眼山國家森林遊樂區車道 丙○○在車道上向駕駛車牌號碼000-0000號自小客車之民眾收取入園費用至少400元（汽車前後座均有乘客，另含停車費100元）後，將該入園費用摺疊隱蔽於右手中，嗣丙○○步行至票亭外，並未將前揭入園費用交由票亭内售票員開立發票，而係將隱蔽於右手之至少400元鈔票放入己身長褲右側口袋内，再拿取園區導覽圖交予駕駛車牌號碼000-0000號自小客車之民眾。 400元 有關被告於109年7月間涉犯貪瀆行為之監視錄影截圖及說明（詳見桃檢110年度他字第5569號卷三第223頁至第224頁） 貪污治罪條例第4條第1項第1款之侵占公有財物罪 丙○○犯侵占公有財物罪，處有期徒刑壹年參月，褫奪公權貳年。  88 109年07月11日中午12時00分許至同日中午12時1分許 東眼山國家森林遊樂區售票亭 丙○○在票亭内利用同仁未予注意之機會，先從己身上衣左側口袋取出1疊100元鈔票（至多20張）放入收銀機内復自收銀機内取出4張1,000元鈔票，摺疊隱蔽於右手中，再放入己身長褲右側口袋内。 2,000元 有關被告於109年7月間涉犯貪瀆行為之監視錄影截圖及說明（詳見桃檢110年度他字第5569號卷三第225頁至第227頁） 貪污治罪條例第4條第1項第1款之侵占公有財物罪 丙○○犯侵占公有財物罪，處有期徒刑壹年伍月，褫奪公權貳年。  89 109年7月15日上午 8時15分許 東眼山國家森林遊樂區售票亭 丙○○在票亭内利用同仁未予注意之機會，在收銀機内先將2張100元鈔票摺疊隱蔽於右手中，復在收銀機内拿取50元及10元硬幣各1枚，再起身將隱蔽於右手之2張100元鈔票、1枚50元硬幣及1枚10元硬幣放入己身長褲右側口袋内。 260元 有關被告於109年7月間涉犯貪瀆行為之監視錄影截圖及說明（詳見桃檢110年度他字第5569號卷三第228頁至第229頁） 貪污治罪條例第4條第1項第1款之侵占公有財物罪 丙○○犯侵占公有財物罪，處有期徒刑壹年參月，褫奪公權貳年。  90 109年7月15日上午 8時50分許 東眼山國家森林遊樂區售票亭 丙○○在票亭内利用無人注意之機會，自收銀機内取出至少2張100元鈔票，摺疊隱蔽於右手中，復製造將前揭鈔票放回收銀機内之假象，再起身將隱蔽於右手之至少2張100元鈔票放入己身長褲右側口袋内。 200元 有關被告於109年7月間涉犯貪瀆行為之監視錄影截圖及說明（詳見桃檢110年度他字第5569號卷三第230頁至第231頁） 貪污治罪條例第4條第1項第1款之侵占公有財物罪 丙○○犯侵占公有財物罪，處有期徒刑壹年參月，褫奪公權貳年。  91 109年7月15日上午 9時3分許 東眼山國家森林遊樂區售票亭 丙○○在票亭内利用無人注意之機會，先自收銀機内取出1枚10元硬幣，放入己身長褲右側口袋内，復自己身長褲右側口袋取出若干零錢，分別將1枚50元硬幣及1枚10元硬幣放入收銀機内，又自收銀機内取出1張100元鈔票，摺疊隱蔽於右手中，再與前述自口袋取出之若干零錢一併放入己身長褲右側口袋内。 50元 有關被告於109年7月間涉犯貪瀆行為之監視錄影截圖及說明（詳見桃檢110年度他字第5569號卷三第232頁至第234頁） 貪污治罪條例第4條第1項第1款之侵占公有財物罪 丙○○犯侵占公有財物罪，處有期徒刑壹年參月，褫奪公權貳年。  92 109年7月15日上午 9時12分許至同日上午9時13分許 東眼山國家森林遊樂區售票亭 丙○○在票亭内利用無人注意之機會，先自收銀機内取出1枚10元硬幣，放入己身長褲右側口袋内，復自己身長右側口袋取出7張100元鈔票，於清點整理後，放入收銀機内；嗣丙○○於處理導遊人員繳交之入園費用後，又在收銀機内將1張1,000元鈔票摺疊隱蔽於右手中，取出放入已身長褲右側口袋内。 310元 有關被告於109年7月間涉犯貪瀆行為之監視錄影截圖及說明（詳見桃檢110年度他字第5569號卷三第235頁至第237頁） 貪污治罪條例第4條第1項第1款之侵占公有財物罪 丙○○犯侵占公有財物罪，處有期徒刑壹年參月，褫奪公權貳年。  93 109年7月15日上午 9時35分許 東眼山國家森林遊樂區售票亭 丙○○在票亭内利用無人注意之機會，將驗票人員轉交之民眾入園費用，即3張100元鈔票摺疊隱蔽於右手中，先製造將該入園費用放入收銀機内之假象，再將隱蔽於右手之3張100元鈔票放入己身長褲右側口袋内。 300元 有關被告於109年7月間涉犯貪瀆行為之監視錄影截圖及說明（詳見桃檢110年度他字第5569號卷三第238頁至239頁） 貪污治罪條例第4條第1項第1款之侵占公有財物罪 丙○○犯侵占公有財物罪，處有期徒刑壹年參月，褫奪公權貳年。  94 109年7月15日上午 10時5分許至同日上午10時7分許 東眼山國家森林遊樂區售票亭 丙○○在票亭内利用同仁未予注意之機會，自收銀機内取出1枚10元硬幣及2枚50元硬幣隱蔽於右手中，並於使用手機片刻後，將隱蔽於右手中之1枚10元硬幣及2枚50元硬幣放入己身長褲右側口袋内。 110元 有關被告於109年7月間涉犯貪瀆行為之監視錄影截圖及說明（詳見桃檢110年度他字第5569號卷三第240頁至第241頁） 貪污治罪條例第4條第1項第1款之侵占公有財物罪 丙○○犯侵占公有財物罪，處有期徒刑壹年參月，褫奪公權貳年。  95 109年7月15日上午 10時15分許至同日上午10時16分許 東眼山國家森林遊樂區售票亭 丙○○在票亭内利用無人注意之機會，自收銀機内取出2張100元鈔票，摺疊隱蔽於右手中，復製造將前揭鈔票放回收銀機内之假象，再將隱蔽於右手之2張100元鈔票放入己身長褲右側口袋内。 200元 有關被告於109年7月間涉犯貪瀆行為之監視錄影截圖及說明（詳見桃檢110年度他字第5569號卷三第242頁至第243頁） 貪污治罪條例第4條第1項第1款之侵占公有財物罪 丙○○犯侵占公有財物罪，處有期徒刑壹年參月，褫奪公權貳年。  96 109年7月15日上午 10時30分許至同日上午10時31分許 東眼山國家森林遊樂區售票亭 丙○○在票亭内利用同仁未予注意之機會，先從己身長褲右側口袋取出1枚50元硬幣放入收銀機内，復自收銀機内取出1枚10元硬幣，放入己身長褲右側口袋内，又自收銀機内取出3張100元鈔票，摺疊隱蔽於右手中，並製造將前揭鈔票放回收銀機内之假象，再將隱蔽於右手之3張100元鈔票放入己身長褲右側口袋内。 260元 有關被告於109年7月間涉犯貪瀆行為之監視錄影截圖及說明（詳見桃檢110年度他字第5569號卷三第244頁至第246頁） 貪污治罪條例第4條第1項第1款之侵占公有財物罪 丙○○犯侵占公有財物罪，處有期徒刑壹年參月，褫奪公權貳年。  97 109年7月15日下午 2時11分許至同日下午2時12分許 東眼山國家森林遊樂區售票亭 丙○○在票亭内利用無人注意之機會，先自收銀機内取出1疊100元鈔票，將其中2張100元鈔票摺疊隱蔽於右手中，復將該疊100元鈔票放回收銀機内，再起身將隱蔽於右手之2張100元鈔票放入己身長褲右側口袋内。 200元 有關被告於109年7月間涉犯貪瀆行為之監視錄影截圖及說明（詳見桃檢110年度他字第5569號卷三第247頁至第248頁） 貪污治罪條例第4條第1項第1款之侵占公有財物罪 丙○○犯侵占公有財物罪，處有期徒刑壹年參月，褫奪公權貳年。  98 109年7月15日下午 2時33分許至同日下午2時34分許 東眼山國家森林遊樂區售票亭 丙○○在票亭内利用無人注意之機會，先從己身長褲右側口袋取出1枚10元硬幣放入收銀機内，復自收銀機内取出1疊100元鈔票，並將其中1張100元鈔票摺疊隱蔽於右手中，又將該疊100元鈔票放回收銀機内，再將隱蔽於右手之1張100元鈔票放入己身長褲右側口袋内。 90元 有關被告於109年7月間涉犯貪瀆行為之監視錄影截圖及說明（詳見桃檢110年度他字第5569號卷三第249頁至第251頁） 貪污治罪條例第4條第1項第1款之侵占公有財物罪 丙○○犯侵占公有財物罪，處有期徒刑壹年參月，褫奪公權貳年。  99 109年7月15日下午 2時58分許 東眼山國家森林遊樂區售票亭 丙○○在票亭内利用無人注意之機會，在收銀機内將1張100元鈔票摺疊隱蔽於右手中後，取出放入己身長褲右側口袋内。 100元 有關被告於109年7月間涉犯貪瀆行為之監視錄影截圖及說明（詳見桃檢110年度他字第5569號卷三第252頁） 貪污治罪條例第4條第1項第1款之侵占公有財物罪 丙○○犯侵占公有財物罪，處有期徒刑壹年參月，褫奪公權貳年。  100 109年7月16日上午 8時8分許至同日上午8時9分許 東眼山國家森林遊樂區售票亭 丙○○在票亭内利用同仁未予注意之機會，先自收銀機内取出50元及10元硬幣各1枚，放入己身長褲右側口袋内；嗣丙○○於驗票人員轉交民眾入園費用時，先將2張100元鈔票及若干零錢持於左手，復將發票交予驗票人員，又將前揭零錢放入收銀機内，再將原持於左手之2張100元鈔票摺疊隱蔽於右手中，並於製造將前揭鈔票放入收銀機内之假象後，放入己身長褲右側口袋内。 260元 有關被告於109年7月間涉犯貪瀆行為之監視錄影截圖及說明（詳見桃檢110年度他字第5569號卷三第253頁至第255頁） 貪污治罪條例第4條第1項第1款之侵占公有財物罪 丙○○犯侵占公有財物罪，處有期徒刑壹年參月，褫奪公權貳年。  101 109年7月16日上午 8時44分許 東眼山國家森林遊樂區售票亭 丙○○於驗票人員轉交民眾入園費用時，先將發票交予驗票人員，復利用票亭内無人注意之機會，將前揭入園費用之2張100元鈔票放入收銀機後，旋取出其中1張100元鈔票持於左手，又自收銀機内取出1張500元鈔票，與前揭持於左手之1張100元鈔票摺疊隱蔽於右手中，再於製造將前揭鈔票放回收銀機内之假象後，放入己身長褲右側口袋内。 600元 有關被告於109年7月間涉犯貪瀆行為之監視錄影截圖及說明（詳見桃檢110年度他字第5569號卷三第256頁至第258頁） 貪污治罪條例第4條第1項第1款之侵占公有財物罪 丙○○犯侵占公有財物罪，處有期徒刑壹年參月，褫奪公權貳年。  102 109年7月16日上午 8時55分許 東眼山國家森林遊樂區售票亭 丙○○在票亭内利用無人注意之機會，自收銀機内取出1張100元鈔票，摺疊隱蔽於右手中，復於製造將前揭鈔票放回收銀機内之假象後，起身放入己身長褲右側口袋内。 100元 有關被告於109年7月間涉犯貪瀆行為之監視錄影截圖及說明（詳見桃檢110年度他字第5569號卷三第259頁至第260頁） 貪污治罪條例第4條第1項第1款之侵占公有財物罪 丙○○犯侵占公有財物罪，處有期徒刑壹年參月，褫奪公權貳年。  103 109年7月16日上午 10時23分許 東眼山國家森林遊樂區售票亭 丙○○在票亭内利用無人注意之機會，於驗票人員轉交民眾入園費用時，先將前揭入園費用之2張100元鈔票持於左手，並將剩餘之若干零錢放入收銀機内，復於將發票交予驗票人員後，將上述左手持握之2張100元鈔票摺疊隱蔽於右手中，並放入己身長褲右側口袋内；嗣丙○○復自收銀機内取出50元及10元硬幣各1枚，再起身放入己身長褲右側口袋内。 260元 有關被告於109年7月間涉犯貪瀆行為之監視錄影截圖及說明（詳見桃檢110年度他字第5569號卷三第261頁至第263頁） 貪污治罪條例第4條第1項第1款之侵占公有財物罪 丙○○犯侵占公有財物罪，處有期徒刑壹年參月，褫奪公權貳年。  104 109年7月16日上午 10時49分許 東眼山國家森林遊樂區售票亭 丙○○在票亭内利用無人注意之機會，先自收銀機内取出1枚10元硬幣，放入己身長褲右側口袋内，復自收銀機内取出1疊100元鈔票，將其中至少2張100元鈔票摺疊隱蔽於右手中，又將該疊100元鈔票放回收銀機内，再將隱蔽於右手之至少2張100元鈔票放入己身長褲右側口袋内。 210元 有關被告於109年7月間涉犯貪瀆行為之監視錄影截圖及說明（詳見桃檢110年度他字第5569號卷三第264頁至第266頁） 貪污治罪條例第4條第1項第1款之侵占公有財物罪 丙○○犯侵占公有財物罪，處有期徒刑壹年參月，褫奪公權貳年。  105 109年7月16日上午 11時25分許至同日上午11時26分許 東眼山國家森林遊樂區售票亭 丙○○意在票亭内利用無人注意之機會，先從己身長褲右側口袋取出若干零錢，將其中50元及10元硬幣各1枚，分別放入收銀機中，再將手中零錢放回己身長褲右側口袋内；嗣丙○○復自收銀機内取出3張100元鈔票，摺疊隱蔽於右手中，又自收銀機内取出1疊100元鈔票，整理後放回收銀機内，再將隱蔽於右手之3張100元鈔票放入己身長褲右側口袋内。 240元 有關被告於109年7月間涉犯貪瀆行為之監視錄影截圖及說明（詳見桃檢110年度他字第5569號卷三第267頁至第269頁） 貪污治罪條例第4條第1項第1款之侵占公有財物罪 丙○○犯侵占公有財物罪，處有期徒刑壹年參月，褫奪公權貳年。  106 109年7月16日上午 11時37分許至同日上午11時38分許 東眼山國家森林遊樂區售票亭 丙○○在票亭内利用無人注意之機會，自己身長褲右側口袋取出1張500元及11張100元鈔票，於清點整理後，分別放入收銀機内，再自收銀機内取出2張1,000元鈔票，摺疊隱蔽於左手中，並自收銀機内取出1枚10元硬幣，又將該枚10元硬幣放入收銀機内，最後將前揭隱蔽於左手之2張1,000元鈔票換至右手，放入己身長褲右側口袋内。 400元 有關被告於109年7月間涉犯貪瀆行為之監視錄影截圖及說明（詳見桃檢110年度他字第5569號卷三第270頁至第273頁） 貪污治罪條例第4條第1項第1款之侵占公有財物罪 丙○○犯侵占公有財物罪，處有期徒刑壹年參月，褫奪公權貳年。  107 109年7月16日上午 11時58分許 東眼山國家森林遊樂區售票亭 丙○○在票亭内利用無人注意之機會，自收銀機内取出1張100元鈔票持於左手，復自收銀機内取出1枚50元硬幣放入己身長褲右側口袋内，再將前揭左手持握之1張100元鈔票摺疊隱蔽於右手中，並放入己身長褲右側口袋内。 150元 有關被告於109年7月間涉犯貪瀆行為之監視錄影截圖及說明（詳見桃檢110年度他字第5569號卷三第274頁至第275頁） 貪污治罪條例第4條第1項第1款之侵占公有財物罪 丙○○犯侵占公有財物罪，處有期徒刑壹年參月，褫奪公權貳年。  108 109年7月16日下午 1時4分許至同日下午1時5分許 東眼山國家森林遊樂區售票亭 丙○○在票亭内利用無人注意或同仁未予注意之機會，先從己身長褲右側口袋取出2枚50元硬幣及1枚10元硬幣，分別放入收銀機内，復自收銀機内取出3張500元鈔票持於左手，又將其中2張500元鈔票放回收銀機内，再將前揭仍持於左手之1張500元鈔票摺疊隱蔽於右手中，並放入己身長褲右側口袋内。 390元 有關被告於109年7月間涉犯貪瀆行為之監視錄影截圖及說明（詳見桃檢110年度他字第5569號卷三第276頁至第279頁） 貪污治罪條例第4條第1項第1款之侵占公有財物罪 丙○○犯侵占公有財物罪，處有期徒刑壹年參月，褫奪公權貳年。  109 109年7月16日下午 1時26分許至同日下午1時27分許 東眼山國家森林遊樂區售票亭 丙○○於驗票人員轉交民眾入園費用時，先將發票及零錢交予驗票人員，復利用票亭内無人注意之機會，將前揭入園費用之其中1張100元鈔票放入收銀機内，再將剩餘2張100元鈔票摺疊隱蔽於右手中，並於製造將前揭鈔票放入收銀機内之假象後，放入己身長褲右側口袋内。 200元 有關被告於109年7月間涉犯貪瀆行為之監視錄影截圖及說明（詳見桃檢110年度他字第5569號卷三第280頁至第281頁） 貪污治罪條例第4條第1項第1款之侵占公有財物罪 丙○○犯侵占公有財物罪，處有期徒刑壹年參月，褫奪公權貳年。  110 109年7月16日下午 1時37分許至同日下午1時38分許 東眼山國家森林遊樂區售票亭 丙○○在票亭内利用無人注意之機會，於收銀機内將1張100元鈔票摺疊隱蔽於右手中後，取出放入己身長褲右側口袋内。 100元 有關被告於109年7月間涉犯貪瀆行為之監視錄影截圖及說明（詳見桃檢110年度他字第5569號卷三第282頁） 貪污治罪條例第4條第1項第1款之侵占公有財物罪 丙○○犯侵占公有財物罪，處有期徒刑壹年參月，褫奪公權貳年。  111 109年7月16日下午 1時47分許 東眼山國家森林遊樂區售票亭 丙○○在票亭内利用無人注意之機會，自收銀機内取出2張100元鈔票，摺疊隱蔽於右手中，復製造將前揭鈔票放回收銀機内之假象，再將隱蔽於右手之2張100元鈔票放入己身長褲右側口袋内。 200元 有關被告於109年7月間涉犯貪瀆行為之監視錄影截圖及說明（詳見桃檢110年度他字第5569號卷三第283頁至第284頁） 貪污治罪條例第4條第1項第1款之侵占公有財物罪 丙○○犯侵占公有財物罪，處有期徒刑壹年參月，褫奪公權貳年。  112 109年7月16日下午 1時57分許 東眼山國家森林遊樂區售票亭 丙○○在票亭内利用無人注意之機會，先自收銀機内取出1疊100元鈔票，將其中至少1張100元鈔票摺疊隱蔽於右手中，復將該疊100元鈔票放回收銀機内，再將隱蔽於右手之至少1張100元鈔票放入己身長褲右側口袋内。 100元 有關被告於109年7月間涉犯貪瀆行為之監視錄影截圖及說明（詳見桃檢110年度他字第5569號卷三第285頁至第286頁） 貪污治罪條例第4條第1項第1款之侵占公有財物罪 丙○○犯侵占公有財物罪，處有期徒刑壹年參月，褫奪公權貳年。  113 109年7月16日下午 2 時55分許 東眼山國家森林遊樂區售票亭 丙○○手持1張500元鈔票及3張100元鈔票步入票亭，並利用票亭内無人注意之機會，將前揭鈔票分別放入收銀機内，復自收銀機内取出1張1,000元鈔票持於左手，又從己身長褲右側口袋取出1疊鈔票，與上述持於左手之1張1,000元鈔票摺疊隱蔽於右手中，再一併放入己身長褲右側口袋内。 200元 有關被告於109年7月間涉犯貪瀆行為之監視錄影截圖及說明（詳見桃檢110年度他字第5569號卷三第287頁至第289頁） 貪污治罪條例第4條第1項第1款之侵占公有財物罪 丙○○犯侵占公有財物罪，處有期徒刑壹年參月，褫奪公權貳年。  114 109年7月16日下午 4時29分許至同日下午4時30分許 東眼山國家森林遊樂區售票亭 丙○○在票亭内利用無人注意之機會，自收銀機内取出1疊100元鈔票，並將其中至少3張100元鈔票摺疊隱蔽於右手中，嗣因有同仁步入票亭内，丙○○為隱匿犯行，遂自收銀機内取出1疊以橡皮筋綑綁之鈔票，與前揭以左手持握之1疊100元鈔票重疊，並趁隙將隱蔽於右手之至少3張100元鈔票放入己身長褲右側口袋内，再將錢揭左手持握之整疊鈔票分別放在桌上或收銀機内。 300元 有關被告於109年7月間涉犯貪瀆行為之監視錄影截圖及說明（詳見桃檢110年度他字第5569號卷三第290頁至第292頁） 貪污治罪條例第4條第1項第1款之侵占公有財物罪 丙○○犯侵占公有財物罪，處有期徒刑壹年參月，褫奪公權貳年。  115 109年7月17日上午 9時46分許至同日上午9時47分許 東眼山國家森林遊樂區售票亭 丙○○在票亭内利用無人注意之機會，先自收銀機内取出50元及10元硬幣各1枚隱蔽於右手中，復自桌下取出數枚10元硬幣，將其中至少1枚10元硬幣隱蔽於右手中，剩餘10元硬幣放入收銀機内，再將隱蔽於右手之至少2枚10元硬幣及1枚50元硬幣放入己身長褲右側口袋内；嗣丙○○於驗票人員轉交民眾入園費用時，先將發票交予驗票人員，復將前揭入園費用即1張100元鈔票持於左手，又自收銀機内取出1張100元鈔票及1張500元鈔票，與前揭持於左手之1張100元鈔票摺疊隱蔽於右手中，再趁隙放入己身長褲右側口袋内。 770元 有關被告於109年7月間涉犯貪瀆行為之監視錄影截圖及說明（詳見桃檢110年度他字第5569號卷三第293頁至第296頁） 貪污治罪條例第4條第1項第1款之侵占公有財物罪 丙○○犯侵占公有財物罪，處有期徒刑壹年參月，褫奪公權貳年。  116 109年7月17日上午 9時55分許 東眼山國家森林遊樂區售票亭 丙○○在票亭内利用無人注意之機會，先從己身長褲右側口袋取出2張100元鈔票及1張500元鈔票，分別放入收銀機内，復自收銀機内取出1張1,000元鈔票，摺疊隱蔽於右手中，復製造將前揭鈔票放回收銀機内之假象，再將隱蔽於右手之1張1,000元鈔票放入己身長褲右側口袋内。 300元 有關被告於109年7月間涉犯貪瀆行為之監視錄影截圖及說明（詳見桃檢110年度他字第5569號卷三第297頁至第299頁） 貪污治罪條例第4條第1項第1款之侵占公有財物罪 丙○○犯侵占公有財物罪，處有期徒刑壹年參月，褫奪公權貳年。  117 109年7月17日上午 10時4分許 東眼山國家森林遊樂區售票亭 丙○○在票亭内利用無人注意之機會，自收銀機内取出1張500元鈔票及1張100元鈔票，摺疊隱蔽於右手中，復製造將前揭鈔票放回收銀機内之假象，再將隱蔽於右手之1張500元鈔票及1張100元鈔票放入己身長褲右側口袋内。 600元 有關被告於109年7月間涉犯貪瀆行為之監視錄影截圖及說明（詳見桃檢110年度他字第5569號卷三第300頁至第301頁） 貪污治罪條例第4條第1項第1款之侵占公有財物罪 丙○○犯侵占公有財物罪，處有期徒刑壹年參月，褫奪公權貳年。  118 109年7月17日上午 10時49分許 東眼山國家森林遊樂區售票亭 丙○○在票亭内利用無人注意之機會，自收銀機内取出1枚10元硬幣，並放入己身長褲右側口袋内。 10元 有關被告於109年7月間涉犯貪瀆行為之監視錄影截圖及說明（詳見桃檢110年度他字第5569號卷三第302頁） 貪污治罪條例第4條第1項第1款之侵占公有財物罪 丙○○犯侵占公有財物罪，處有期徒刑壹年參月，褫奪公權貳年。  119 109年7月17日上午 10時50分許 東眼山國家森林遊樂區售票亭 丙○○在票亭内利用無人注意之機會，於收銀機内將1張100元鈔票摺疊隱蔽於右手中後，取出放入己身長褲右側口袋內。 100元 有關被告於109年7月間涉犯貪瀆行為之監視錄影截圖及說明（詳見桃檢110年度他字第5569號卷三第303頁） 貪污治罪條例第4條第1項第1款之侵占公有財物罪 丙○○犯侵占公有財物罪，處有期徒刑壹年參月，褫奪公權貳年。  120 109年7月17日下午 1時2分許至同日下午1時3分許 東眼山國家森林遊樂區售票亭 丙○○在票亭内利用同仁未予注意之機會，先自收銀機内取出1疊100元鈔票，將其中1張100元鈔票摺疊隱蔽於右手中，復將該疊100元鈔票放回收銀機內，再將隱蔽於右手之1張100元鈔票放入己身長褲右側口袋内。 100元 有關被告於109年7月間涉犯貪瀆行為之監視錄影截圖及說明（詳見桃檢110年度他字第5569號卷三第304頁至第305頁） 貪污治罪條例第4條第1項第1款之侵占公有財物罪 丙○○犯侵占公有財物罪，處有期徒刑壹年參月，褫奪公權貳年。  121 109年7月17日下午 1時54分許至同日下午1時55分許 東眼山國家森林遊樂區售票亭 丙○○在票亭内利用無人注意之機會，從己身長褲右側口袋取出1張500元鈔票及1張100元鈔票，先將1張100元鈔票放回己身長褲右側口袋中，復將1張500元鈔票放入收銀機内，再自收銀機内取出1張1,000元鈔票，摺疊隱蔽於右手中，並於處理驗票人員轉交之民眾入園費用後，趁隙將隱蔽於右手之1張1,000元鈔票放入己身長褲右側口袋内；嗣丙○○又自己身長褲右側口袋取出若干零錢，並於製造將零錢放入收銀機内之假象後，放回己身長褲右側口袋内，再自收銀機内取出1張100元鈔票，摺疊隱蔽於右手中，並放入己身長褲右側口袋内。 600元 有關被告於109年7月間涉犯貪瀆行為之監視錄影截圖及說明（詳見桃檢110年度他字第5569號卷三第306頁至第311頁） 貪污治罪條例第4條第1項第1款之侵占公有財物罪 丙○○犯侵占公有財物罪，處有期徒刑壹年參月，褫奪公權貳年。  122 109年7月17日下午 2時47分許 東眼山國家森林遊樂區售票亭 丙○○在票亭内利用同仁未予注意之機會，自收銀機内取出1疊500元鈔票，清點後將其中至少1張500元鈔票摺疊隱蔽於右手中，復將該疊500元鈔票放回收銀機内，再將隱蔽於右手之至少1張500元鈔票放入己身長褲右側口袋内。 500元 有關被告於109年7月間涉犯貪瀆行為之監視錄影截圖及說明（詳見桃檢110年度他字第5569號卷三第312頁至第313頁）  貪污治罪條例第4條第1項第1款之侵占公有財物罪 丙○○犯侵占公有財物罪，處有期徒刑壹年參月，褫奪公權貳年。  123 109年7月18日上午7時20分許 東眼山國家森林遊樂區售票亭 丙○○於民眾至票亭繳交入園費用時，先將前揭入園費用即3張100元鈔票摺疊隱蔽於右手中，並製造將該入園費用放入收銀機内之假象，嗣丙○○利用票亭内同仁未予注意之機會，趁隙將前揭隱蔽於右手之3張100元鈔票放入己身長褲右側口袋内。 300元 有關被告於109年7月間涉犯貪瀆行為之監視錄影截圖及說明（詳見桃檢110年度他字第5569號卷三第314頁至第315頁） 貪污治罪條例第4條第1項第1款之侵占公有財物罪 丙○○犯侵占公有財物罪，處有期徒刑壹年參月，褫奪公權貳年。  124 109年7月18日上午 7時29分許 東眼山國家森林遊樂區售票亭 丙○○在票亭内利用同仁未予注意之機會，先自收銀機内取出1枚50元硬幣，放入己身長褲右側口袋内，復自收銀機内取出1張100元鈔票，摺疊隱蔽於右手中，再放入己身長褲右側口袋内。 150元 有關被告於109年7月間涉犯貪瀆行為之監視錄影截圖及說明（詳見桃檢110年度他字第5569號卷三第316頁至第317頁） 貪污治罪條例第4條第1項第1款之侵占公有財物罪 丙○○犯侵占公有財物罪，處有期徒刑壹年參月，褫奪公權貳年。  125 109年7月18日上午 7時41分許至同日上午7時43分許 東眼山國家森林遊樂區車道 丙○○在車道上向駕駛車牌號碼000-0000號自小客車之民眾收取入園費用至少400元（汽車前後座均有乘客，另含停車費100元）後，將該入園費用摺疊隱蔽於右手中，嗣丙○○步行至票亭外，並未將前揭入園費用交由票亭内售票員開立發票，而係將隱蔽於右手之至少400元鈔票放入己身長褲右側口袋内，再拿取園區導覽圖交予駕駛車牌號碼000-0000號自小客車之民眾。 400元 有關被告於109年7月間涉犯貪瀆行為之監視錄影截圖及說明（詳見桃檢110年度他字第5569號卷三第318頁至第320頁） 貪污治罪條例第4條第1項第1款之侵占公有財物罪 丙○○犯侵占公有財物罪，處有期徒刑壹年參月，褫奪公權貳年。  126 109年7月18日上午 7時47分許至同日上午7時48分許 東眼山國家森林遊樂區車道 丙○○在車道上向駕駛車牌號碼0000-00號自小客車之民眾收取入園費用至少300元（汽車前座均有乘客，另含停車費100元）後，將該入園費用摺疊隱蔽於右手中，嗣丙○○步行至票亭外，並未將前揭入園費用交由票亭内售票員開立發票，而係拿取園區導覽圖交予駕驶車牌號碼0000-00號（起訴書附表誤載為「9880-MN號」，應予更正）自小客車之民眾，再將隱蔽於右手之至少300元鈔票放入己身長褲右側口袋内。 300元 有關被告於109年7月間涉犯貪瀆行為之監視錄影截圖及說明（詳見桃檢110年度他字第5569號卷三第321頁至第323頁） 貪污治罪條例第4條第1項第1款之侵占公有財物罪 丙○○犯侵占公有財物罪，處有期徒刑壹年參月，褫奪公權貳年。  127 109年7月18日上午 8時4分許至同日上午8時5分許 東眼山國家森林遊樂區車道 丙○○意圖在車道上向駕駛車牌號碼0000-00號自小客車之民眾收取入園費用1張1,000元鈔票後，以右手持握該入園費用及園區導覽圖步行至票亭外，惟丙○○並未將前揭入園費用交由票亭内售票員開立發票，而係將上述持於右手之1張1,000元鈔票及園區導覽圖換至左手，並從己身右側長褲口袋中取出5張100元鈔票，再拿取另1份園區導覽圖一併交予駕駛車牌號碼0000-00號自小客車之民眾，最後趁隙將前揭左手持握之1張1,000元鈔票摺疊隱蔽於右手，並放入己身長褲右側口袋内。 500元 有關被告於109年7月間涉犯貪瀆行為之監視錄影截圖及說明（詳見桃檢110年度他字第5569號卷三第324頁至第327頁） 貪污治罪條例第4條第1項第1款之侵占公有財物罪 丙○○犯侵占公有財物罪，處有期徒刑壹年參月，褫奪公權貳年。  128 109年7月18日上午 8時22分許至同日上午8時23分許 東眼山國家森林遊樂區車道 丙○○在車道上向駕駛車牌號碼0000-00號自小客車之民眾收取入園費用至少300元（汽車前座均有乘客，另含停車費100元）後，將該入園費用摺疊隱蔽於右手，並於步行至票亭外之過程中，將隱蔽於右手之至少300元鈔票放入己身長褲右側口袋内，嗣丙○○步行至票亭外時，並未將前揭入園費用交由票亭内售票員開立發票，僅拿取園區導覽圖交予駕駛車牌號碼0000-00號自小客車之民眾。 300元 有關被告於109年7月間涉犯貪瀆行為之監視錄影截圖及說明（詳見桃檢110年度他字第5569號卷三第328頁至第330頁） 貪污治罪條例第4條第1項第1款之侵占公有財物罪 丙○○犯侵占公有財物罪，處有期徒刑壹年參月，褫奪公權貳年。  129 109年7月18日上午 8時24分許 東眼山國家森林遊樂區車道 丙○○在車道上向駕駛車牌號碼000-0000號自小客車之民眾收取入園費用至少300元（汽車前座均有乘客，另含停車費100元）後，將該入園費用摺疊隱蔽於右手中，嗣丙○○步行至票亭外，並未將前揭入園費用交由票亭内售票員開立發票，而係拿取園區導覽圖交予駕駛車牌號碼000-0000號自小客車之民眾，再將隱蔽於右手之至少300元鈔票放入己身長褲右側口袋内。 300元 有關被告於109年7月間涉犯貪瀆行為之監視錄影截圖及說明（詳見桃檢110年度他字第5569號卷三第331頁至第333頁） 貪污治罪條例第4條第1項第1款之侵占公有財物罪 丙○○犯侵占公有財物罪，處有期徒刑壹年參月，褫奪公權貳年。  130 109年7月18日上午 9時10分許 東眼山國家森林遊樂區車道 丙○○在車道上向駕駛車牌號碼000-0000號自小客車之民眾收取入園費用至少300元（汽車前座均有乘客，另含停車費100元）後，將該入園費用摺疊隱蔽於右手中，嗣丙○○步行至票亭外，並未將前揭入園費用交由票亭内售票員開立發票，而係將隱蔽於右手之至少300元鈔票放入己身長褲右側口袋内，再拿取園區導覽圖交予駕駛車牌號碼000-0000號自小客車之民眾。 300元 有關被告於109年7月間涉犯貪瀆行為之監視錄影截圖及說明（詳見桃檢110年度他字第5569號卷三第334頁至第336頁） 貪污治罪條例第4條第1項第1款之侵占公有財物罪 丙○○犯侵占公有財物罪，處有期徒刑壹年參月，褫奪公權貳年。  131 109年7月18日上午 9時19分許 東眼山國家森林遊樂區車道 丙○○在車道上向駕駛車牌號碼0000-00號自小客車之民眾收取入園費用至少300元（汽車前座均有乘客，另含停車費100元）後，將該入園費用摺疊隱蔽於左手中，嗣丙○○步行至票亭外，並未將前揭入園費用交由票亭内售票員開立發票，而係拿取園區導覽圖交予駕駛車牌號碼0000-00號自小客車之民眾，再將隱蔽於左手之至少300元鈔票交換至右手，並放入己身長褲右側口袋内。 300元 有關被告於109年7月間涉犯貪瀆行為之監視錄影截圖及說明（詳見桃檢110年度他字第5569號卷三第337頁至第339頁） 貪污治罪條例第4條第1項第1款之侵占公有財物罪 丙○○犯侵占公有財物罪，處有期徒刑壹年參月，褫奪公權貳年。  132 109年7月18日上午 9時39分許至同日上午9時41分許 東眼山國家森林遊樂區車道 丙○○在車道上向駕駛車牌號碼0000-00號自小客車之民眾收取入園費用1張500元鈔票後，將該入園費用摺疊隱蔽於右手中，嗣丙○○步行至票亭外，並未將前揭入園費用交由票亭内售票員開立發票，而係拿取園區導覽圖交予駕駛車牌號碼0000-00號自小客車之民眾，再將隱蔽於右手之1張500元鈔票交換至左手，並放入己身長褲左側後方口袋内。 500元 有關被告於109年7月間涉犯貪瀆行為之監視錄影截圖及說明（詳見桃檢110年度他字第5569號卷三第340頁至第342頁） 貪污治罪條例第4條第1項第1款之侵占公有財物罪 丙○○犯侵占公有財物罪，處有期徒刑壹年參月，褫奪公權貳年。  133 109年7月18日上午 10時0分許至同日上午10時1分許 東眼山國家森林遊樂區車道 丙○○在車道上向駕駛車牌號碼000-0000號自小客車之民眾收取入園費用至少300元（汽車前座均有乘客，另含停車費100元）後，將該入園費用摺疊隱蔽於右手中，嗣丙○○步行至票亭外，並未將前揭入園費用交由票亭内售票員開立發票，而係將隱蔽於右手之至少300元鈔票放入己身長褲右側口袋内，再拿取園區導覽圖交予駕駛車牌號碼000-0000號自小客車之民眾。 300元 有關被告於109年7月間涉犯貪瀆行為之監視錄影截圖及說明（詳見桃檢110年度他字第5569號卷三第343頁至第344頁） 貪污治罪條例第4條第1項第1款之侵占公有財物罪 丙○○犯侵占公有財物罪，處有期徒刑壹年參月，褫奪公權貳年。  134 109年7月18日上午 11時36分許至同日上午11時37分許 東眼山國家森林遊樂區車道 丙○○在車道上向駕駛車牌號碼000-0000號自小客車之民眾收取入園費用至少300元（汽車前座均有乘客，另含停車費100元）後，將該入園費用摺疊隱蔽於左手中，嗣丙○○步行至票亭外，並未將前揭入園費用交由票亭内售票員開立發票，而係拿取園區導覽圖交予駕駛車牌號碼000-0000號自小客車之民眾，再將隱蔽於左手之至少300元鈔票交換至右手，並放入己身長褲右側口袋内。 300元 有關被告於109年7月間涉犯貪瀆行為之監視錄影截圖及說明（詳見桃檢110年度他字第5569號卷三第345頁至第347頁） 貪污治罪條例第4條第1項第1款之侵占公有財物罪 丙○○犯侵占公有財物罪，處有期徒刑壹年參月，褫奪公權貳年。  135 109年7月18日上午 11時40分許至同日上午11時42分許 東眼山國家森林遊樂區車道 丙○○在車道上向駕駛車牌號碼0000-00號自小客車之民眾收取入園費用至少200元（汽車前座駕駛1人，另含停車費100元）後，將該入園費用摺疊隱蔽於右手中，嗣丙○○步行至票亭外，並未將前揭入園費用交由票亭内售票員開立發票，而係將前揭隱蔽於右手之入園費用換至左手，並拿取園區導覽圖交予駕駛車牌號碼0000-00號自小客車之民眾，再將隱蔽於左手之至少200元鈔票交換至右手，並放入己身長褲右側口袋内。 200元 有關被告於109年7月間涉犯貪瀆行為之監視錄影截圖及說明（詳見桃檢110年度他字第5569號卷三第348頁至第350頁） 貪污治罪條例第4條第1項第1款之侵占公有財物罪 丙○○犯侵占公有財物罪，處有期徒刑壹年參月，褫奪公權貳年。  136 109年7月18日上午 11時49分許至同日上午11時52分許 東眼山國家森林遊樂區車道 丙○○在車道上向駕駛車牌號碼0000-00號自小客車之民眾收取入園費用至少300元（汽車前座均有乘客，另含停車費100元）後，將該入園費用摺疊隱蔽於右手中，嗣丙○○步行至票亭外，並未將前揭入園費用交由票亭内售票員開立發票，而係將前揭隱蔽於右手之入園費用換至左手，並拿取園區導覽圖交予駕駛車牌號碼0000-00號自小客車之民眾，再將隱蔽於左手之至少300元鈔票交換至右手，並放入己身長褲右側口袋内。嗣丙○○又在車道上向駕駛車牌號碼000-0000號自小客車之民眾收取入園費用至少400元（汽車前後座均有乘客，另含停車費100元），並將該入園費用摺疊隱蔽於右手中，惟丙○○步行至票亭外後，仍未將前揭入園費用交由票亭内售票員開立發票，而係將前揭隱蔽於右手之入園費用換至左手，並拿取園區導覽圖交予駕駛車牌號碼000-0000號自小客車之民眾，再將隱蔽於左手之至少400元鈔票交換至右手，並放入己身長褲右側口袋内。 700元 有關被告於109年7月間涉犯貪瀆行為之監視錄影截圖及說明（詳見桃檢110年度他字第5569號卷三第351頁至第355頁） 貪污治罪條例第4條第1項第1款之侵占公有財物罪 丙○○犯侵占公有財物罪，處有期徒刑壹年參月，褫奪公權貳年。  137 109年7月18日下午 1時20分許至同日下午1時22分許 東眼山國家森林遊樂區車道 丙○○在車道上向駕駛車牌號碼000-0000號自小客車之民眾收取入園費用至少300元（汽車前座均有乘客，另含停車費100元）後，將該入園費用摺疊隱蔽於左手中，嗣丙○○步行至票亭外，並未將前揭入園費用交由票亭，售票員開立發票，而係拿取園區導覽圖交予駕駛車牌號碼000-0000號自小客車之民眾，再將隱蔽於左手之至少300元鈔票換至右手，並放入己身長褲右側口袋内。 300元 有關被告於109年7月間涉犯貪瀆行為之監視錄影截圖及說明（詳見桃檢110年度他字第5569號卷三第356頁至第358頁） 貪污治罪條例第4條第1項第1款之侵占公有財物罪 丙○○犯侵占公有財物罪，處有期徒刑壹年參月，褫奪公權貳年。  138 109年7月18日下午 3時10分許至同日下午3時11分許 東眼山國家森林遊樂區售票亭 丙○○在票亭内利用同仁未予注意之機會，先自收銀機内取出1疊1,000元鈔票，將其中至少1張1,000元鈔票摺疊隱蔽於左手中，復將該疊1,000元鈔票放回收銀機内，嗣丙○○於處理驗票人員轉交之民眾入園費用後，再將隱蔽於左手之至少1張1,000元鈔票換至右手，並放入己身長褲右側口袋内。 1,000元 有關被告於109年7月間涉犯貪瀆行為之監視錄影截圖及說明（詳見桃檢110年度他字第5569號卷三第359頁至第360頁） 貪污治罪條例第4條第1項第1款之侵占公有財物罪 丙○○犯侵占公有財物罪，處有期徒刑壹年肆月，褫奪公權貳年。  139 109年7月18日下午 3時18分許至同日下午3時19分許 東眼山國家森林遊樂區售票亭 丙○○手持1疊100元鈔票步入票亭内，嗣丙○○利用票亭内同仁未予注意之機會，於清點手中29張100元鈔票後，放入收銀機内，復自收銀機内取出4張1,000元鈔票持於左手，並起身步出票亭，俟丙○○步回票亭時，雙手已無紙鈔。 1,100元 有關被告於109年7月間涉犯貪瀆行為之監視錄影截圖及說明（詳見桃檢110年度他字第5569號卷三第361頁至第363頁） 貪污治罪條例第4條第1項第1款之侵占公有財物罪 丙○○犯侵占公有財物罪，處有期徒刑壹年肆月，褫奪公權貳年。  140 109年7月18日下午 4時20分許 東眼山國家森林遊樂區售票亭 丙○○於民眾至票亭繳交入園費用時，先將前揭入園費用即2張100元鈔票持於左手，且未開立發票交予購票民眾，嗣丙○○利用票亭内同仁未予注意之機會，取出收銀機旁原以計算機蓋住之2張100元鈔票及1枚50元硬幣，並將該2張100元鈔票與原持於左手之2張100元鈔票重疊隱蔽於左手，復將前揭1枚50元硬幣放入收銀機内，再將隱蔽於左手之4張100元鈔票換至右手，最後放入己身上衣左側口袋内。 400元 有關被告於109年7月間涉犯貪瀆行為之監視錄影截圖及說明（詳見桃檢110年度他字第5569號卷三第364頁至第366頁） 貪污治罪條例第4條第1項第1款之侵占公有財物罪 丙○○犯侵占公有財物罪，處有期徒刑壹年參月，褫奪公權貳年。  141 109年7月19日上午 7時10分許至同日上午7時11分許 東眼山國家森林遊樂區車道 丙○○在車道上向駕駛車牌號碼000-0000號自小客車之民眾收取入園費用至少300元（汽車前座均有乘客，另含停車費100元）後，將該入園費用摺疊隱蔽於右手，旋於步行至票亭外之過程中，將隱蔽於右手之至少300元鈔票放入己身長褲右側口袋内，嗣丙○○步行至票亭外時，並未將前揭入園費用交由票亭内售票員開立發票，僅拿取園區導覽圖交予駕駛車牌號碼000-0000號自小客車之民眾。 300元 有關被告於109年7月間涉犯貪瀆行為之監視錄影截圖及說明（詳見桃檢110年度他字第5569號卷三第367頁至第369頁） 貪污治罪條例第4條第1項第1款之侵占公有財物罪 丙○○犯侵占公有財物罪，處有期徒刑壹年參月，褫奪公權貳年。  142 109年7月19日上午 7時39分許 東眼山國家森林遊樂區車道 丙○○在車道上向駕駛車牌號碼0000-00號自小客車之民眾收取入園費用至少300元（汽車前座均有乘客，另含停車費100元）後，將該入園費用摺疊隱蔽於右手，嗣丙○○步行至票亭外，並未將前揭入園費用交由票亭内售票員開立發票，而係拿取園區導覽圖交予駕駛車牌號碼0000-00號自小客車之民眾，再將隱蔽於右手之至少300元鈔票放入己身長褲右側口袋内。 300元 有關被告於109年7月間涉犯貪瀆行為之監視錄影截圖及說明（詳見桃檢110年度他字第5569號卷三第370頁至第372頁） 貪污治罪條例第4條第1項第1款之侵占公有財物罪 丙○○犯侵占公有財物罪，處有期徒刑壹年參月，褫奪公權貳年。  143 109年7月19日上午 7時47分許至同日上午7時48分許 東眼山國家森林遊樂區車道 丙○○在車道上向駕駛車牌號碼000-0000號自小客車之民眾收取入園費用1張500元鈔票後，以左手持握該入園費用步行至票亭外，惟丙○○並未將前揭入園費用交由票亭内售票員開立發票，而係先從己身右側長褲口袋中取出2張100元鈔票，復將上述持於左手之1張500元鈔票放入己身長褲左側後方口袋内，再拿取園區導覽圖併同前揭從己身長褲右側口袋中取出之2張100元鈔票，交予駕駛車牌號碼000-0000號自小客車之民眾。 300元 有關被告於109年7月間涉犯貪瀆行為之監視錄影截圖及說明（詳見桃檢110年度他字第5569號卷三第373頁至第375頁） 貪污治罪條例第4條第1項第1款之侵占公有財物罪 丙○○犯侵占公有財物罪，處有期徒刑壹年參月，褫奪公權貳年。  144 109年7月19日上午 7時51分許 東眼山國家森林遊樂區車道 丙○○在車道上向駕駛車牌號碼000-0000號自小客車之民眾收取入園費用至少300元（汽車前座均有乘客，另含停車費100元）後，先從己身上衣左側口袋内拿出疑似發票之物，並交予駕駛車牌號碼000-0000號自小客車之民眾，復將該入園費用摺疊隱蔽於右手中，嗣丙○○步行至票亭外，並未將前揭入園費用交由票亭内售票員開立發票，而係將隱蔽於右手之至少300元鈔票放入己身長褲右側口袋内，再拿取園區導覽圖交子駕駛車牌號碼000-0000號自小客車之民眾。 300元 有關被告於109年7月間涉犯貪瀆行為之監視錄影截圖及說明（詳見桃檢110年度他字第5569號卷三第376頁至第378頁） 貪污治罪條例第4條第1項第1款之侵占公有財物罪 丙○○犯侵占公有財物罪，處有期徒刑壹年參月，褫奪公權貳年。  145 109年7月19日上午 8時13分許 東眼山國家森林遊樂區車道 丙○○在車道上向駕駛車牌號碼0000-00號自小客車之民眾收取入園費用即1張1,000元鈔票後，以左手持握該入園費用步行至票亭外，惟丙○○並未將前揭入園費用交由票亭内售票員開立發票，而係先從己身右側長褲口袋中取出1疊鈔票與前揭持於左手之1張1,000元鈔票重疊，復於點數1張500元鈔票及1張100元鈔票後持於左手，同時將從己身取出之剩餘鈔票與上述1張1,000元鈔票摺疊隱蔽於右手，並放入己身長褲右側口袋内，嗣再拿取園區導覽圖併同前揭從己身長褲右側口袋中取出之1張500元鈔票及1張100元鈔票，交予駕駛車牌號碼0000-00號自小客車之民眾。 400元 有關被告於109年7月間涉犯貪瀆行為之監視錄影截圖及說明（詳見桃檢110年度他字第5569號卷三第379頁至第381頁） 貪污治罪條例第4條第1項第1款之侵占公有財物罪 丙○○犯侵占公有財物罪，處有期徒刑壹年參月，褫奪公權貳年。  146 109年7月19日上午 8時22分許至同日上午8時23分許 東眼山國家森林遊樂區車道 丙○○在車道上向駕駛車牌號碼0000-00號自小客車之民眾收取入園費用至少400元（汽車前後座均有乘客，另含停車費100元）後，將該入園費用摺疊隱蔽於右手中，嗣丙○○步行至票亭外，並未將前揭入園費用交由票亭内售票員開立發票，而係將隱蔽於右手之至少400元鈔票放入己身長褲右側口袋内，再拿取園區導覽圖交予駕駛車牌號碼0000-00號自小客車之民眾。 400元 有關被告於109年7月間涉犯貪瀆行為之監視錄影截圖及說明（詳見桃檢110年度他字第5569號卷三第382頁至第383頁） 貪污治罪條例第4條第1項第1款之侵占公有財物罪 丙○○犯侵占公有財物罪，處有期徒刑壹年參月，褫奪公權貳年。  147 109年7月19日上午 8時41分許 東眼山國家森林遊樂區車道 丙○○在車道上向駕駛車牌號碼000-0000號自小客車之民眾收取入園費用至少300元（汽車前座均有乘客，另含停車費100元）後，將該入園費用摺疊隱蔽於右手，旋於步行至票亭外之過程中，將隱蔽於右手之至少300元鈔票放入己身長褲右側口袋内，嗣丙○○步行至票亭外時，並未將前揭入園費用交由票亭内售票員開立發票，僅拿取園區導覽圖交予駕駛車牌號碼000-0000號自小客車之民眾。 300元 有關被告於109年7月間涉犯貪瀆行為之監視錄影截圖及說明（詳見桃檢110年度他字第5569號卷三第384頁至第385頁） 貪污治罪條例第4條第1項第1款之侵占公有財物罪 丙○○犯侵占公有財物罪，處有期徒刑壹年參月，褫奪公權貳年。  148 109年7月19日上午 8時46分許至同日上午8時47分許 東眼山國家森林遊樂區車道 丙○○在車道上向駕駛車牌號碼000-0000號自小客車之民眾收取入園費用至少500元（汽車前後座均有乘客，另含停車費100元）後，將該入園費用摺疊隱蔽於右手中，嗣丙○○步行至票亭外，並未將前揭入園費用交由票亭内售票員開立發票，而係揮手示意駕駛車牌號碼000-0000號自小客車之民眾直接入園，再將隱蔽於右手之至少500元鈔票放入己身長褲右側口袋内。 500元 有關被告於109年7月間涉犯貪瀆行為之監視錄影截圖及說明（詳見桃檢110年度他字第5569號卷三第386頁至第387頁） 貪污治罪條例第4條第1項第1款之侵占公有財物罪 丙○○犯侵占公有財物罪，處有期徒刑壹年參月，褫奪公權貳年。  149 109年7月19日上午 8時50分許至同日上午8時51分許 東眼山國家森林遊樂區車道 丙○○在車道上向駕駛車牌號碼000-0000號自小客車之民眾收取入園費用至少300元（汽車前座均有乘客，另含停車費100元）後，將該入園費用摺疊隱蔽於右手中，嗣丙○○步行至票亭外，並未將前揭入園費用交由票亭内售票員開立發票，而係將隱蔽於右手之至少300元鈔票放入己身長褲右側口袋内，再拿取園區導覽圖交予駕駛車牌號碼000-0000號自小客車之民眾。 300元 有關被告於109年7月間涉犯貪瀆行為之監視錄影截圖及說明（詳見桃檢110年度他字第5569號卷三第388頁至第389頁） 貪污治罪條例第4條第1項第1款之侵占公有財物罪 丙○○犯侵占公有財物罪，處有期徒刑壹年參月，褫奪公權貳年。  150 109年7月19日上午 8時58分許至同日上午8時59分許 東眼山國家森林遊樂區車道 丙○○在車道上向駕駛車牌號碼000-0000號自小客車之民眾收取入園費用至少300元（汽車前座均有乘客，另含停車費100元）後，將該入園費用摺疊隱蔽於右手中，嗣丙○○步行至票亭外，並未將前揭入園費用交由票亭内售票員開立發票，而係先將上述隱蔽於右手之至少300元鈔票換至左手，復拿取園區導覽圖交予駕駛車牌號碼000-0000號自小客車之民眾，再將隱蔽於左手之至少300元鈔票換至右手，並放入己身長褲右側口袋内。 300元 有關被告於109年7月間涉犯貪瀆行為之監視錄影截圖及說明（詳見桃檢110年度他字第5569號卷三第390頁至第392頁） 貪污治罪條例第4條第1項第1款之侵占公有財物罪 丙○○犯侵占公有財物罪，處有期徒刑壹年參月，褫奪公權貳年。  151 109年7月19日上午 9時12分許至同日上午9時13分許 東眼山國家森林遊樂區車道 丙○○在車道上向駕駛車牌號碼000-0000號自小客車之民眾收取入園費用至少300元（汽車前座均有乘客，另含停車費100元）後，將該入園費用摺疊隱蔽於右手，旋於步行至票亭外之過程中，將隱蔽於右手之至少300元鈔票放入己身長褲右側口袋内，嗣丙○○步行至票亭外時，並未將前揭入園費用交由票亭内售票員開立發票，僅拿取園區導覽圖交予駕駛車牌號碼000-0000號自小客車之民眾。 300元 有關被告於109年7月間涉犯貪瀆行為之監視錄影截圖及說明（詳見桃檢110年度他字第5569號卷三第393頁至第394頁） 貪污治罪條例第4條第1項第1款之侵占公有財物罪 丙○○犯侵占公有財物罪，處有期徒刑壹年參月，褫奪公權貳年。  152 109年7月19日上午 9時39分許 東眼山國家森林遊樂區車道 丙○○在車道上向駕駛車牌號碼000-0000號自小客車之民眾收取入園費用至少400元（汽車前後座均有乘客，另含停車費100元）後，將該入園費用摺疊隱蔽於右手中，嗣丙○○步行至票亭外，並未將前揭入園費用交由票亭内售票員開立發票，而係拿取園區導覽圖交予駕駛車牌號碼000-0000號自小客車之民眾，再將隱蔽於右手之至少400元鈔票放入己身長褲右側口袋内。 400元 有關被告於109年7月間涉犯貪瀆行為之監視錄影截圖及說明（詳見桃檢110年度他字第5569號卷三第395頁至第396頁） 貪污治罪條例第4條第1項第1款之侵占公有財物罪 丙○○犯侵占公有財物罪，處有期徒刑壹年參月，褫奪公權貳年。  153 109年07月19日上午9時42分許至同日上午9時43分許 東眼山國家森林遊樂區車道 丙○○在車道上向駕駛車牌號碼000-0000號自小客車之民眾收取入園費用至少300元（汽車前座均有乘客，另含停車費100元）後，將該入園費用摺疊隱蔽於右手中，嗣丙○○步行至票亭外，並未將前揭入園費用交由票亭内售票員開立發票，而係將隱蔽於右手之至少300元鈔票放入己身長褲右側口袋内，再拿取園區導覽圖交予駕駛車牌號碼000-0000號自小客車之民眾。 300元 有關被告於109年7月間涉犯貪瀆行為之監視錄影截圖及說明（詳見桃檢110年度他字第5569號卷三第397頁至第399頁） 貪污治罪條例第4條第1項第1款之侵占公有財物罪 丙○○犯侵占公有財物罪，處有期徒刑壹年參月，褫奪公權貳年。  154 109年7月19日上午 9時51分許 東眼山國家森林遊樂區車道 丙○○在車道上向駕駛車牌號碼000-0000號自小客車之民眾收取入園費用至少300元（汽車前座均有乘客，另含停車費100元）後，將該入園費用摺疊隱蔽於左手中，嗣丙○○步行至票亭外，並未將前揭入園費用交由票亭内售票員開立發票，而係拿取園區導覽圖交予駕駛車牌號碼000-0000號自小客車之民眾，再將隱蔽於左手之至少300元鈔票換至右手，並放入己身長褲右側口袋内。 300元 有關被告於109年7月間涉犯貪瀆行為之監視錄影截圖及說明（詳見桃檢110年度他字第5569號卷三第400頁至第402頁） 貪污治罪條例第4條第1項第1款之侵占公有財物罪 丙○○犯侵占公有財物罪，處有期徒刑壹年參月，褫奪公權貳年。  155 109年7月19日上午 10時10分許至同日上午10時11分許 東眼山國家森林遊樂區車道 丙○○在車道上向駕駛車牌號碼000-0000號自小客車之民眾收取入園費用至少400元（汽車前後座均有乘客，另含停車費100元）後，將該入園費用摺疊隱蔽於左手中，丙○○步行至票亭外，並未將前揭入園費用交由票亭内售票員開立發票，而係拿取園區導覽圖交予駕駛車牌號碼000-0000號自小客車之民眾，再將隱蔽於左手之至少400元鈔票換至右手，並放入己身長褲右側口袋内。 400元 有關被告於109年7月間涉犯貪瀆行為之監視錄影截圖及說明（詳見桃檢110年度他字第5569號卷三第404頁至第405頁） 貪污治罪條例第4條第1項第1款之侵占公有財物罪 丙○○犯侵占公有財物罪，處有期徒刑壹年參月，褫奪公權貳年。  156 109年7月19日上午 10時24分許至同日上午10時25分許 東眼山國家森林遊樂區車道 丙○○在車道上向駕駛車牌號碼000-0000號自小客車之民眾收取入園費用至少300元（汽車前座均有乘客，另含停車費100元）後，將該入園費用摺疊隱蔽於右手中，嗣丙○○步行至票亭外，並未將前揭入園費用交由票亭内售票員開立發票，而係將隱蔽於右手之至少300元鈔票放入己身長褲右側口袋内，再拿取園區導覽圖交予駕駛車牌號碼000-0000號自小客車之民眾。 300元 有關被告於109年7月間涉犯貪瀆行為之監視錄影截圖及說明（詳見桃檢110年度他字第5569號卷三第406頁至第408頁） 貪污治罪條例第4條第1項第1款之侵占公有財物罪 丙○○犯侵占公有財物罪，處有期徒刑壹年參月，褫奪公權貳年。  157 109年7月19日上午 10時45分許至同日上午10時46分許 東眼山國家森林遊樂區車道 丙○○在車道上向駕駛車牌號碼000-0000號自小客車之民眾收取入圊費用至少300元（汽車前座均有乘客，另含停車費100元）後，將該入園費用摺疊隱蔽於左手中，嗣丙○○步行至票亭外，並未將前揭入園費用交由票亭内售票員開立發票，而係拿取園區導覽圖交予駕駛車牌號碼000-0000號自小客車之民眾，再將隱蔽於左手之至少300元鈔票換至右手，並放入己身長褲右側口袋内。 300元 有關被告於109年7月間涉犯貪瀆行為之監視錄影截圖及說明（詳見桃檢110年度他字第5569號卷三第409頁至第411頁） 貪污治罪條例第4條第1項第1款之侵占公有財物罪 丙○○犯侵占公有財物罪，處有期徒刑壹年參月，褫奪公權貳年。  158 109年7月19日上午 10時54分許 東眼山國家森林遊樂區車道 丙○○在車道上向駕駛車牌號碼0000-00號自小客車之民眾收取入園費用至少400元（汽車前座均有乘客，另含停車費100元）後，將該入園費用摺疊隱蔽於左手中，嗣丙○○步行至票亭外，並未將前揭入園費用交由票亭内售票員開立發票，而係拿取園區導覽圖交予駕駛車牌號碼0000-00號自小客車之民眾，再將隱蔽於左手之至少400元鈔票換至右手，並放入己身長褲右側口袋内。 400元 有關被告於109年7月間涉犯貪瀆行為之監視錄影截圖及說明（詳見桃檢110年度他字第5569號卷三第412頁至第414頁） 貪污治罪條例第4條第1項第1款之侵占公有財物罪 丙○○犯侵占公有財物罪，處有期徒刑壹年參月，褫奪公權貳年。  159 109年7月19日上午 11時15分許至同日上午11時17分許 東眼山國家森林遊樂區車道 丙○○在車道上向駕駛車牌號碼000-0000號自小客車之民眾收取入園費用至少300元（汽車前座均有乘客，另含停車費100元）後，將該入園費用摺疊隱蔽於右手中，嗣丙○○步行至票亭外，並未將前揭入園費用交由票亭内售票員開立發票，而係將隱蔽於右手之至少300元鈔票放入己身長褲右側口袋内，再拿取園區導覽圖交予駕駛車牌號碼000-0000號自小客車之民眾。 300元 有關被告於109年7月間涉犯貪瀆行為之監視錄影截圖及說明（詳見桃檢110年度他字第5569號卷三第415頁至第417頁） 貪污治罪條例第4條第1項第1款之侵占公有財物罪 丙○○犯侵占公有財物罪，處有期徒刑壹年參月，褫奪公權貳年。  160 109年7月19日上午 11時22分許至同日上午11時23分許 東眼山國家森林遊樂區車道 丙○○在車道上向駕駛車牌號碼000-0000號自小客車之民眾收取入園費用至少300元（汽車前座均有乘客，另含停車費100元）後，將該入園費用摺疊隱蔽於左手中，嗣丙○○步行至票亭外，並未將前揭入園費用交由票亭内售票員開立發票，而係拿取園區導覽圖交予駕駛車牌號碼000-0000號自小客車之民眾，再將隱蔽於左手之至少300元鈔票換至右手，並放入己身長褲右側口袋内。 300元 有關被告於109年7月間涉犯貪瀆行為之監視錄影截圖及說明（詳見桃檢110年度他字第5569號卷三第418頁至第419頁） 貪污治罪條例第4條第1項第1款之侵占公有財物罪 丙○○犯侵占公有財物罪，處有期徒刑壹年參月，褫奪公權貳年。  161 109年7月19日下午 4時5分許至同日下午4時5分許 東眼山國家森林遊樂區售票亭 丙○○在票亭内利用無人注意之機會，自收銀機内取出2張100元鈔票，摺疊隱蔽於右手中，復製造將前揭鈔票放回收銀機内之假象，再將隱蔽於右手之2張100元鈔票放入己身長褲右側口袋内。 200元 有關被告於109年7月間涉犯貪瀆行為之監視錄影截圖及說明（詳見桃檢110年度他字第5569號卷三第421頁至第422頁） 貪污治罪條例第4條第1項第1款之侵占公有財物罪 丙○○犯侵占公有財物罪，處有期徒刑壹年參月，褫奪公權貳年。  162 109年7月19日下午 4時29分許至同日下午4時30分許 東眼山國家森林遊樂區售票亭 丙○○在票亭内利用同仁未予注意之機會，先從己身長褲左側口袋取出1疊100元鈔票（至多20張）放入收銀機内，復自收銀機内取出1疊1,000元鈔票俟同仁離開票亭後，先將其中至少3張1,000元鈔票摺疊隱蔽於右手中，並放入己身長褲右側口袋内，再將該疊1,000元鈔票放回收銀機内。 1,000元 有關被告於109年7月間涉犯貪瀆行為之監視錄影截圖及說明（詳見桃檢110年度他字第5569號卷三第423頁至第425頁） 貪污治罪條例第4條第1項第1款之侵占公有財物罪 丙○○犯侵占公有財物罪，處有期徒刑壹年肆月，褫奪公權貳年。 

附表二：
編號 物品名稱 備註  1 被告所有之玉山信用卡帳單5 張 與本案無關之物。  2 被告所有之購買物品估價單4 張 與本案無關之物。  3 被告所有之郵局存摺1 本 與本案無關之物。 

附錄論罪科刑法條：
貪污治罪條例第4條第1項第1款。
貪污治罪條例第4條
有下列行為之一者，處無期徒刑或10年以上有期徒刑，得併科新
台幣1億元以下罰金：
一、竊取或侵占公用或公有器材、財物者。
二、藉勢或藉端勒索、勒徵、強占或強募財物者。
三、建築或經辦公用工程或購辦公用器材、物品，浮報價額、數
    量、收取回扣或有其他舞弊情事者。
四、以公用運輸工具裝運違禁物品或漏稅物品者。
五、對於違背職務之行為，要求、期約或收受賄賂或其他不正利
    益者。
前項第1款至第4款之未遂犯罰之。